臺灣苗栗地方法院刑事判決　　　　　　　100年度易字第415號
公　訴　人　臺灣苗栗地方法院檢察署檢察官
被　　　告　陳建瑋
選任辯護人　陳宗佑律師
被　　　告　聶晨峰
　　　　　　陳俊有
　　　　　　陳信宏
　　　　　　謝和勳
上列被告因重利等案件，經檢察官提起公訴（99年度偵字第4083
號、第4818號、第4844號、第4853號、第5298號、第5408號、第
5438號、第5439號、第5823號、第5827號、第5828號、第5996號
、第6004號、第6021號、第6614號、100 年度偵字第58號、第10
58號、第1380號），本院判決如下：
    主  文
陳建瑋犯如附表一至附表五所示之罪，各處如附表一至附表五主
文欄所示之刑（含主刑及從刑）。應執行有期徒刑拾壹月，如易
科罰金，以新臺幣壹仟元折算壹日。扣案如附表六編號2 (一)1.至
5.、(二)1.至5.、(三)1.至4.、(四)1.至4.、(五)1.至4.、(六)1.至4.、(七)
1.至3.、(八)1.至4.、(九)1.、(十)1.、(十一)1.、(十二)1.及附表六編號4 (1)
所示之物，均沒收。扣案附表六編號2 (一)6.至9.、(二)6.至8.、(三)
5.至8.、(四)5.至6.、(五)5.至7.、(六)5.至6.、(七)4.、(八)5.至6.、(十)
2.、(十三)1.、(十四)1.、(十五)1.、(十六)1.、(十七)1.、(十八)1.及附表六編號4 所示
之物，均與聶晨峰連帶沒收。扣案附表六編號2 (一)10. 至14.、
(二)9.至12. 、(三)9.至13. 、(四)7.至10. 、(五)8.至11. 、(六)7.至10
.、(七)5.至7.、(八)7.、(十九)1.及附表六編號4 (1)所示之物，均與陳
俊有連帶沒收。扣案如附表六編號2 (一)15. 及附表六編號4 (1)所
示之物，均與陳信宏連帶沒收。扣案如附表六編號2 (一)16.至28
. 、(二)13. 至14. 、(三)14. 至21. 、(四)11. 至12. 、(五)12. 至
13.、(六)11. 至12. 、(七)8.至9.、(八)8.至9.、(十二)2.至4.、(二十)1.、
1.及附表六編號4 (1)所示之物，均沒收。
聶晨峰犯如附表二所示之罪，各處如附表二所示之刑（含主刑及
從刑）；又犯傷害罪，處有期徒刑月，如易科罰金，以新臺幣
壹仟元折算壹日；又犯恐嚇危害安全罪，處有期徒刑月，如易
科罰金，以新臺幣壹仟元折算壹日。應執行有期徒刑柒月，如易
科罰金，以新臺幣壹仟元折算壹日。扣案附表六編號2(一)6.至9.
、(二)6.至8.、(三)5.至8.、(四)5.至6.、(五)5.至7.、(六)5.至6.、(七)4.
、(八)5.至6.、(十)2.、(十三)1.、(十四)1.、(十五)1.、(十六)1.、(十七)1.、(十八)1.及附
表六編號4 所示之物，均與陳建瑋連帶沒收。
陳俊有犯如附表三所示之罪，各處如附表三所示之刑。應執行有
期徒刑伍月，如易科罰金，以新臺幣壹仟元折算壹日。扣案附表
六編號2 (一)10. 至14. 、(二)9.至12. 、(三)9.至13. 、(四)7.至10.
、(五)8.至11. 、(六)7.至10. 、(七)5.至7.、(八)7.、(十九)1.及附表六編
號4 (1)所示之物，均與陳建瑋連帶沒收。
陳信宏共同犯重利罪，累犯，處拘役伍拾日，如易科罰金，以新
臺幣壹仟元折算壹日。扣案如附表六編號2 (一)15. 及附表六編號
4 (1)所示之物，均與陳建瑋連帶沒收。
謝和勳成年人與未滿十八歲之少年共同犯圖利聚眾賭博罪，處有
期徒刑月，如易科罰金，以新臺幣壹仟元折算壹日。扣案之電
腦主機壹台（型號LEMEL）沒收。
    事  實
一、陳信宏前因違反商標法案件，於民國94年3 月28日經臺灣新
    竹地方法院以94年度竹簡字第218 號判決判處有期徒刑3 月
    確定在案，嗣於94年6 月8 日因徒刑易科罰金執行完畢。
二、陳建瑋係位於新竹市○○路○ 段382 號「鴻海當舖」之經理
    及實際負責人，負責綜理鴻海當舖內人事僱用、核可借貸金
    額及利息等全盤事務，另聶晨峰、陳俊有、陳信宏則均係鴻
    海當舖之業務員，負責接洽客戶向鴻海當舖借貸事宜，合先
    敘明；詎(一)陳建瑋基於重利之犯意，於如附表一編號1 至7
    所示之時間、地點，為如附表一編號1 至7 所示之重利犯行
    （詳如附表一所載）；(二)陳建瑋與聶晨峰共同基於借貸金錢
    而取得與原本顯不相當重利之犯意聯絡，先後於如附表二所
    示之時間、地點，為如附表二所示之重利犯行（詳如附表二
    所載）；(三)陳建瑋與陳俊有共同基於借貸金錢而取得與原本
    顯不相當重利之犯意聯絡，先後於如附表三所示之時間、地
    點，為如附表三所示之重利犯行（詳如附表三所載）；(四)陳
    建瑋與陳信宏共同基於借貸金錢而取得與原本顯不相當重利
    之犯意聯絡，於如附表四所示之時間、地點，為如附表四所
    示之重利犯行（詳如附表四所載）；(五)陳建瑋分別與真實姓
    名、年籍不詳之成年人，共同基於借貸金錢而取得與原本顯
    不相當重利之犯意聯絡，先後於如附表五所示之時間、地點
    ，為如附表五所示之重利犯行（詳如附表五所載）；渠等藉
    經營鴻海當舖之便，以不動產或原車可用即俗稱免留車之方
    式，分別於附表一至五所示需款急迫之借款人持汽車或機車
    之質當品前往借款時，未依當舖業法收取附表一至五所示借
    款人之車輛為質當品，反以每月收取附表一至五所示之利息
    ，而僅由各該借款人交付車輛行照正本及在鴻海當舖準備之
    汽車買賣合約書、本票、借款契約書、自願書、委託切結書
    、押當車輛借用切結書、權利車讓渡合約書、車輛取回同意
    書等文件上簽名後，借款人即可繼續用車輛，再經陳建瑋最
    終審核借款金額後，貸以附表一至五所示之金錢給各該借款
    人，而每月取得4%至9%（月息詳如附表一至五所示）之與原
    本顯不相當之重利；嗣警接獲徐森寶、張應生報案，於99年
    7 月22日持本院所核發之搜索票前往鴻海當舖執行搜索，而
    查獲陳建瑋、聶晨峰、陳俊有、陳信宏等人上開重利犯行，
    並扣得如附表六所示之物品。
三、嗣因徐森寶（即附表二編號3 之借款人）無力支付利息，聶
    晨峰乃於99年1 月11日晚上7 時許，約徐智偉一同前往新竹
    市○○街10號2 樓徐森寶住處向徐森寶催討債務，惟因不滿
    徐森寶未能給予滿意之交待，聶晨峰竟基於傷害、毀損之犯
    意，於上址1 樓外，持木棒及鋁棒毆打徐森寶，並敲擊徐森
    寶所有之車牌號碼為MXJ-853 號機車，且造成徐森寶大腿挫
    傷、腹壁挫傷、軀幹磨損擦傷，所有上開機車車殼破損，而
    生損害於徐森寶之財產。
四、另因陳美鳳（即附表三編號1 之借款人）之同居人張應生未
    代陳美鳳償還欠款，聶晨峰乃於99年2 月下旬某日，前往苗
    栗縣苗栗市找張應生出面解決，並在同市北苗地區阿秋遊藝
    場外遇見張應生後，向張應生恫稱：「若不還錢，就要將其
    押回新竹」等語，而以加害張應生自由之事，強迫張應生還
    錢，使張應生心生畏懼，致生危害於安全，張應生並乘隙逃
    離現場；嗣聶晨峰心有未甘，乃於同年3 月間某日，夥同謝
    和勳、徐博楷，再次前往同市○○街142 巷71號張應生友人
    江建平住處欲找尋張應生，因未遇張應生，乃憤而以高爾夫
    球桿敲損江建平房門後始離去（毀損部分未據江建平提出告
    訴）。
五、謝和勳係成年人，竟與真實姓名、年籍不詳綽號「阿文」之
    成年男子、未滿18歲之少年鄭00（另由臺灣新竹地方法院少
    年法庭審理）、陳00（另由警方調查中）共同基於意圖營利
    、反覆供給賭博場所、聚眾賭博及賭博之犯意聯絡，自99年
    4 月間某日起，由謝和勳提供其位於新竹縣湖口鄉○○○街
    28號1 樓之1 之居所，架設公眾得以任意出入之簽賭網站，
    而利用電腦及網際網路設備經營地下簽注站，以棒球、籃球
    、冰球比賽之輸贏為賭博標的，於每場比賽前，由大盤組頭
    依當日比賽隊伍之實力強弱決定當日賭局盤勢及賠率，再由
    少年鄭00、陳00等不特定之人透過電腦網際網路，在紅寶石
    運動簽賭網站內，以謝和勳所有帳號dd6380號帳戶下注簽賭
    ，而聚集不特定之多數人賭博財物，賽後再由謝和勳或阿文
    依比賽結果及賭客下注情形，向賭客收取賭資或支付彩金，
    並由阿文支付謝和勳數千元不等之酬勞，以此方式聚集不特
    定之多數人賭博財物，藉以營利；嗣警接獲徐森寶、張應生
    報案，於99年7 月22日上午7 時40分許，持本院所核發之搜
    索票前往謝和勳上開住處執行搜索，而查獲謝和勳上開賭博
    犯行，並扣得謝和勳賭博所用之電腦主機1 台。
六、案經苗栗縣警察局、苗栗縣警察局通霄分局、新竹市警察局
    第二分局移送及報告臺灣苗栗地方法院檢察署檢察官偵查起
    訴。
    理  由
壹、程序部分：
一、按被告以外之人於偵查中向檢察官所為之陳述，除顯有不可
    信之情況者外，得為證據，刑事訴訟法第159 條之1 第2 項
    定有明文，而該條之立法理由係認被告以外之人（包括證人
    、鑑定人、告訴人、被害人及共同被告等）之陳述如在法官
    面前為之，因其任意陳述之信用性係在已受確定保障之情況
    下所為，自得作為證據。而現階段刑事訴訟法規定檢察官代
    表國家偵查犯罪、實施公訴，依法其有訊問被告、證人及鑑
    定人之權，證人、鑑定人且須具結，而實務運作時，檢察官
    偵查中向被告以外之人所取得之陳述，原則上均能遵守法律
    規定，不致違法取供，其可信度極高，職是，被告以外之人
    前於偵查中已具結而為證述，除反對該項供述得具有證據能
    力之一方，已釋明「顯有不可信之情況」之理由外，即不宜
    遽指該證人於偵查中之陳述不具證據能力。本件證人張應生
    、徐森寶、陳00、龍毅、范逸宣、劉東海、郭建維、徐博楷
    、劉靜婷、趙玉芳、鄭00、劉采綾、謝陳秀春、戴家德、張
    邦宇、楊德榮、陳昌盛、柳維鳳、李華雄、曾文奎、范凱傑
    、汪昱琳、謝采蓁、黃雯瑾、陳玉珠、林楓尉、莊傳興、蔡
    智淵、雲健全、趙彩津等人及被告陳建瑋、聶晨峰、陳俊有
    、陳信宏、謝和勳分別以證人身分於偵查中在檢察官前所為
    陳述，均已依法具結，另被告陳建瑋、聶晨峰、陳俊有、陳
    信宏、謝和勳及選任辯護人復未曾提及檢察官在偵查時有何
    不法取供致證人證詞顯不可信之情事，是上揭證人於偵查中
    之證述有證據能力，自得採為本件證據。
二、按所謂被告以外之人於審判外之陳述，係指被告以外之人就
    其曾經參與或見聞之事實，事後追憶並於審判外為陳述者而
    言。如被告以外之人係被告犯罪之共同正犯、共犯、相對人
    、被害人或其他關係人，而於被告實行犯罪行為時與被告為
    言詞或書面對談，且其對話之本身即係構成被告犯罪行為之
    部分內容者，因非屬其事後就曾經與聞之事實所為之追憶，
    自與審判外之陳述有間，二者不容混淆。又國家基於犯罪偵
    查之目的，對被告或犯罪嫌疑人進行通訊監察，乃係以監控
    與過濾受監察人通訊內容之方式，蒐集對其有關之紀錄，並
    將該紀錄予以查扣，作為認定犯罪與否之證據，屬於刑事訴
    訟上強制處分之一種，而監聽係通訊保障及監察法（下稱：
    通保法）第13條第1 項所定通訊監察方法之一，司法警察機
    關依法定程序執行監聽取得之錄音，係以錄音設備之機械作
    用，真實保存當時通訊之內容，如通訊一方為受監察人，司
    法警察在監聽中蒐集所得之通訊者對話，若其通話本身即係
    被告進行犯罪中構成犯罪事實之部分內容，則依前開說明，
    自與所謂「審判外之陳述」無涉，應不受傳聞法則之規範，
    當然具有證據能力。再按有事實足認被告或犯罪嫌疑人有最
    輕本刑為3 年以上有期徒刑之罪嫌，並危害國家安全或社會
    秩序情節重大，而有相當理由可信其通訊內容與本案有關，
    且不能或難以其他方法蒐集或調查證據者，得發通訊監察書
    。前項通訊監察書，偵查中由檢察官依司法警察機關聲請或
    依職權以書面記載第11條之事項，並敘明理由、檢附相關文
    件，聲請該管法院核發。又除法律另有規定外，實施刑事訴
    訟程序之公務員因違背法定程序取得之證據，其有無證據能
    力之認定，應審酌人權保障及公共利益之均衡維護。通保法
    第5 條第1 項第1 款、第2 項及刑事訴訟法第158 條之4 分
    別定有明文。本件下列經本院所引用有關被告聶晨峰所使用
    行動電話門號0000000000號、0000000000號之監聽錄音，分
    別經本院於99年4 月16日、99年5 月13日、99年6 月3 日核
    准在案，有詳載案由、監察電話、對象及時間等之本院99年
    度聲監字第130 號、第163 號、第188 號通訊監察書、電話
    附表等附卷可參，係依法所為之監聽；況審酌電話監聽侵害
    被告權益之種類及輕重、對於被告訴訟上防禦不利益之程度
    、犯罪所生之危害或實害等情形，兼顧人權保障及公共利益
    之均衡維護，亦認本件此部分電話監聽合於比例原則，是應
    認具有證據能力。
三、至司法警察依據監聽錄音結果予以翻譯而製作之監聽譯文，
    屬於文書證據之一種，於被告或訴訟關係人對其譯文之真實
    性發生爭執或有所懷疑時，法院固應依刑事訴訟法第165 條
    之1 第2 項規定，以適當之設備，顯示該監聽錄音帶之聲音
    ，以踐行調查證據之程序，俾確認該錄音聲音是否為通訊者
    本人及其內容與監聽譯文之記載是否相符；或傳喚該通訊者
    ；或依其他法定程序，為證據調查。倘被告或訴訟關係人對
    該通訊監察譯文之真實性並不爭執，即無勘驗辨認其錄音聲
    音之調查必要性，法院於審判期日如已踐行提示監聽譯文供
    當事人辨認或告以要旨，使其表示意見等程序並為辯論者，
    其所為之訴訟程序即無不合（最高法院97年度台上字第5940
    號判決意旨參見）。查本案檢察官、被告等及辯護人於本院
    準備程序、審理中對於卷附之通訊監察譯文均表示無意見而
    同意作為證據，即對上開通訊監察譯文真實性並不爭執，本
    院並於審判期日踐行提示該通訊監察譯文供當事人辨認或告
    以要旨，使其表示意見，是上開通訊監察譯文本院審酌該書
    面作為時之情況，認為適當作為證據。又按刑事訴訟法第15
    8 條之4 之規定，係對於除法律另有規定者外，其他違反法
    定程序蒐得各類證據之證據能力如何認定，設其總括性之指
    導原則，其規範目的在於要求實施刑事訴訟程序之公務員，
    於蒐求證據之初始與過程中，應恪遵程序正義，不得違法侵
    權，如有違反，於個案審酌客觀權衡之結果，或將導致證據
    使用禁止之法效。至於蒐得證據之最後，由執行職務之公務
    員製作之文書，除刑事訴訟法有定其程式，應依其規定外，
    依同法第39條之規定，均應記載製作之年、月、日及其所屬
    機關，由製作人簽名。此屬證據取得後文書製作法定程式之
    遵守，無關乎刑事訴訟法第158 條之4 係規定證據取得過程
    （程序）適法性之認定。公務員製作之文書未經製作人簽名
    ，除本法有特別規定（如第46條）外，是否無效或係不合法
    律上之程式而得命補正，抑屬證據證明力之問題，由法院就
    文書之性質（意思文書或報告文書），視各個情形自由判斷
    （此經最高法院著有97年度臺上字第96號判決意旨可參）。
    本案之上開通訊監察譯文，未依刑事訴訟法第39條之規定，
    記載製作之年、月、日及其所屬機關，並由製作人簽名，有
    卷附之通訊監察譯文可憑。該文書製作過程雖未遵守法定程
    式，但依前揭最高法院判決意旨，此屬證據取得後文書之製
    作，非屬證據取得之過程，與刑事訴訟法第158 條之4 規定
    無涉，故本案此部分並無法律特別規定而應認定無效，附此
    敘明。
四、被告陳建瑋、聶晨峰、陳俊有、陳信宏、謝和勳所為之自白
    陳述，均非出於強暴、脅迫、利誘、詐欺、疲勞訊問或其他
    不正之方法，且迄本案言詞辯論終結前，亦未據被陳建瑋、
    聶晨峰、陳俊有、陳信宏、謝和勳或選任辯護人提出違法取
    供或其他不可信之抗辯，堪認應係出於渠等自由意志所為，
    本院復參核其他證據資料，信與事實相符，依刑事訴訟法第
    156 條第1 項規定，認有證據能力。
五、按被告以外之人於審判外之言詞或書面陳述，除法律有規定
    者外，不得作為證據，刑事訴訟法第159 條固定有明文。惟
    被告以外之人於審判外之陳述，雖不符同法第159 條之1 至
    之4 規定，而經當事人於審判程序同意作為證據，法院審酌
    該言詞陳述或書面陳述作成時之情況，認為適當者，亦得為
    證據；又當事人、代理人或辯護人於法院調查證據時，知有
    第159 條第1 項不得為證據之情形，而未於言詞辯論終結前
    聲明異議者，視為有前項之同意，同法第159 條之5 亦定有
    明文。其立法意旨在於傳聞證據未經當事人之反對詰問予以
    核實，原則上先予排除，惟若當事人已放棄詰問或未聲明異
    議，基於證據資料愈豐富，愈有助於真實發現之理念，且強
    化言詞辯論原則，法院自可承認該傳聞證據例外擁有證據能
    力。經查：本判決所引用之下列非供述證據，性質上均屬傳
    聞證據，惟檢察官及被告、指定辯護人於本院審理中調查證
    據時，知有刑事訴訟法第159 條第1 項不得為證據之情形，
    未於言詞辯論終結前聲明異議，且本院審酌上開言詞陳述作
    成時之客觀情況並無不當，並無不宜作為證據之情事，則依
    刑事訴訟法第159 條之5 之規定，認均具有證據能力。
貳、實體部分：
一、上揭事實欄二部分，分別業據被告陳建瑋、聶晨峰、陳俊有
    、陳信宏於本院審理時坦承不諱，核與證人郭建維、陳昌盛
    、劉靜婷、趙玉芳、劉采綾及證人即被害人汪昱琳、許素貞
    、陳世偉、林正裕、范凱傑、許志銘、林益霖、杜懷義、柳
    維鳳、湯家蓁、李寶宏、鄧琳臻、陳美鳳、張應生、施燦桓
    、潘善謙、邱育峰、張邦宇、徐森寶、謝采蓁、盧金榮、林
    郁旭、楊德榮、陳玉珠、彭安祺、莊傳興、陳正和、蔡智淵
    、雲健全、趙彩津、林文樞、曾文奎、黃雯瑾、溫啟豪於警
    詢中證述，證人郭建維、陳昌盛、劉靜婷、趙玉芳、劉采綾
    及證人即被害人汪昱琳、范凱傑、柳維鳳、李華雄、張應生
    、張邦宇、徐森寶、謝采蓁、楊德榮、陳玉珠、林楓尉、莊
    傳興、蔡智淵、雲健全、趙彩津、曾文奎、黃雯瑾於偵查中
    證述之情節相符，且有證人即被害人汪昱琳立具之本票影本
    3 張、汽車買賣合約書、借款契約書、自願書、委託切結書
    、押當車輛借用切結書、權利車讓渡合約書、世紀當舖客戶
    資料保管明細表影本各1 份、世紀當舖當票影本2 張、汪昱
    琳身分證正反面影本各1 份、汪昱琳所有之車牌號碼J5L-82
    0 號重型機車行照正反面影本各1 份及證人汪昱琳於新竹市
    警察局第二分局指認犯罪嫌疑人紀錄表1 份（99年度偵字第
    5996號卷第11至12頁、第17至30頁）；有證人即被害人許素
    貞立具之本票影本2 張、借款契約書影本1 張及世紀當舖當
    票影本1 張、許素貞身分證正面影本及許素貞所有之車牌號
    碼LW-3035 號自用小客車之行照正反面影本各1 份（100 年
    度偵字第58號卷(二)第155 至158 頁）；有證人即被害人陳世
    偉立具本票、借款契約書影本各1 份及世紀當舖當票影本1
    張、陳世偉身分證正反面影本1 份、李軍毅之身分證及健保
    卡影本各1 份、陳世偉所有之車牌號碼F6M -868號重型機車
    之行照影本1 份、陳世偉於苗栗縣警察局指認犯罪嫌疑人紀
    錄表及指認照片對照表1 份（100 年度偵字第58號卷(二)第17
    8 至184 頁）；有證人即被害人林正裕立具之本票影本各2
    張、借款契約書影本1 份及世紀當舖當票1 張、林正裕及林
    正樑之身分證正反面影本各1 份（100 年度偵字第58號卷(二)
    第163 至167 頁）；有證人即被害人范凱傑立具之汽車買賣
    合約書、本票、借款契約書、自願書、委託切結書、押當車
    輛借用切結書、權利車讓渡合約書、車輛取回同意書影本各
    1 份及世紀當舖當票影本2 張、范凱傑身分證正反面影本1
    份、范凱傑所有之車牌號碼HPK-215 號重型機車行照影本及
    車輛資料查詢各1 份（100 年度偵字第5827號卷第15至24頁
    ）；有證人即被害人許志銘立具之本票影本2 張、借款契約
    書影本1 張及世紀當舖當票影本2 張、許志銘所有車牌號碼
    YBW-593 重型機車行照影本1 份、許志銘之身分證正反面影
    本1 份（100 年度偵字第58號卷(二)第189 至193 頁）；有證
    人即被害人林益霖立具之本票影本2 張、汽車買賣合約書、
    借款契約書、自願書、委託切結書、押當車輛借用切結書、
    權利車讓渡合約書、車輛取回同意書各1 份、動產擔保交易
    動產抵押設定（附條件買賣）登記申請書、動產抵押契約影
    本各1 份及林益霖之身分證正反面影本1 份、世紀當舖當票
    影本5 張、鴻海當舖當票1 張（100 年度偵字第1058號卷第
    20頁、第28至30頁、第33至44頁）；有證人即被害人杜懷義
    立具之汽車買賣合約書、借款契約書、自願書、委託切結書
    、押當車輛借用切結書影本各1 張、本票影本2 張、杜懷義
    所有之車牌號碼3453－TV自用小客車及車牌號碼WVF-128 號
    輕型機車行照影本各1 份、世紀當舖當票影本2 張、杜懷義
    於新竹市警察局第二分局指認犯罪嫌疑人紀錄表及指認照片
    對照表1 份、杜懷義駕駛執照影本1 份（99年度偵字第5439
    號卷第10至20頁）；有證人即被害人柳維鳳立具之汽車買賣
    合約書、本票、借款契約書、自願書、委託切結書、押當車
    輛借用切結書、權利車讓渡合約書各1 份及柳維鳳所有之車
    牌號碼1372-KV 號之自用小客車行照影本1 份、世紀當舖當
    票1 張、柳維鳳於新竹市警察局第二分局指認犯罪嫌疑人紀
    錄表及指認照片對照表1 份、車號為1372-KV 號之自用小客
    車車輛查詢資料1 份、柳維鳳及李華雄身分證正反面影本各
    1 份（99年度偵字第4818號卷第10至21頁）；有證人即被害
    人湯家蓁立具之本票、借款契約書影本各1 張及世紀當舖當
    票影本1 張、湯家蓁正反面影本1 份、湯家蓁所有之車牌號
    碼IJT-302 號重型機車行照影本1 份（100 年度偵字第58號
    卷(二)第198 至201 頁）；有證人即被害人李寶宏立具之汽車
    買賣合約書影本2 張、本票、借款契約書、自願書、委託切
    結書、押當車輛借用切結書、權利車讓渡合約書、車輛取回
    同意書各1 份及世紀當舖當票影本1 份、李寶宏所有之車牌
    號碼BJ5-953 號重型機車行照影本1 份、李寶宏於新竹市警
    察局第二分局指認犯罪嫌疑人紀錄表及指認照片對照表1 份
    、李寶宏身分證正反面影本1 份（99年度偵字第5408號卷第
    15至30頁）；有證人即被害人鄧琳臻立具之本票、借款契約
    書影本各1 份及世紀當舖當票影本1 張、鄧琳臻及其夫邱華
    琦之身分證正反面影本各1 份、鄧琳臻所有之車牌號碼MF-4
    372 號之自用小客車之行照影本1 份（100 年度偵字第58號
    卷(二)第172 至174 頁）；有證人即被害人陳美鳳以門號為00
    00000000號之行動電話與被告聶晨峰持用之門號0000000000
    號行動電話之通聯譯文1 份（99年度偵字第4083號卷第88至
    89頁）；有證人即被害人施燦桓立具之本票影本2 張、借款
    契約書1 張及世紀當舖當票1 張、新竹市政府營利事業登記
    證、臺灣省新竹市北區戶政事務所印鑑證明影本各1 份、施
    燦桓之身分證正反面影本1 份（100 年度偵字第58號卷(二)第
    214 至220 頁）；有證人即被害人潘善謙於新竹市警察局刑
    事警察大隊指認犯罪嫌疑人紀錄表及指認照片對照表1 份、
    林金蓮所有之車牌號碼3662-VY 號自用小客貨車行照影本1
    份、世紀當舖當票及鴻海當舖當票影本各1 張、證人潘善謙
    之母林金蓮立具之汽車買賣合約書、本票、借款契約書、自
    願書、委託切結書、押當車輛借用切結書、權利車讓渡合約
    書、車輛取回同意書影本各1 份（100 年度偵字第1058號卷
    第22至27頁、第31頁、第46至53頁）；有證人即被害人邱育
    峰立具之本票影本2 張及世紀當舖當票1 張、鴻海當舖當票
    影本2 張、邱育峰於苗栗縣警察局通霄分局指認犯罪嫌疑人
    紀錄表及指認照片對照表1 份（100 年度偵字第5298號卷(一)
    第101 至104 頁）；有證人戴家德與其母黃貴珠共同出具之
    本票影本1 張、戴家德之母黃貴珠立具之汽車買賣合約書、
    借款契約書、自願書、委託切結書、押當車輛借用切結書、
    權利車讓渡合約書、車輛取回同意書、收據影本各1 份及世
    紀當舖、鴻海當舖當票影本各1 張、證人即被害人張邦宇及
    證人戴家德於新竹市第二分局指認犯罪嫌疑人紀錄表、指認
    照片對照表各1 份、黃貴珠、戴家德身分證正反面影本各1
    份、車牌號碼1986-TU 號之自用小客貨車車輛查詢資料1 份
    （99年度偵字第5828號卷第21至36頁）；有證人即被害人謝
    采蓁立具之本票、搬遷協議書、協議書、其他特約事項影本
    各1 份及臺灣省新竹市北區戶政事務所印鑑證明1 份、坐落
    於新竹市○○段113 號建築改良物所有權狀影本1 份、新竹
    市○○段113 地號土地所有權狀影本1 份、新竹市地政事務
    所他項權利證明書1 份、新竹市○○段113 號地號之土地登
    記第一類謄本、新竹市○○段150 建號之建物登記第一類謄
    本各1 份、建築改良物所有權買賣移轉契約書、土地登記申
    請書及土地、建築改良物抵押權設定契約書影本各1 份、謝
    采蓁身分證正反面影本1 份、謝采蓁於新竹市警察局第二分
    局指認犯罪嫌疑人紀錄表、指認照片對照表1 份（99年度偵
    字第6021號卷第10至25頁）；有證人即被害人盧金榮立具之
    本票影本2 張、借款契約書、自願書、委託切結書、汽車買
    賣合約書、押當車輛借用切結書、車輛取回同意書影本各1
    份及盧金榮所有之車牌號碼為JW-8397 號自用小客車行照影
    本1 份、盧金榮於新竹市警察局第二分局指認犯罪嫌疑人紀
    錄表1 份（100 年度偵字第1380號卷第12至22頁）；有證人
    即被害人林郁旭立具之汽車買賣合約書、本票、借款契約書
    、自願書、委託切結書、押當車輛借用切結書、權利車讓渡
    合約書、車輛取回同意書影本各1 份、贓物認領保管單1 份
    及林郁旭身分證正反面影本1 份、林郁旭所有之車牌號碼26
    99-R U自用小客車之行照影本1 份、林郁旭於新竹市警察局
    第二分局指認犯罪嫌疑人紀錄表及指認照片對照表1 份（99
    年度偵字第6004號卷第12至23頁）；有證人即被害人陳昌盛
    立具之本票、協議書、授權書影本各1 張及臺灣省新竹市香
    山區戶政事務所印鑑證明4 張、楊德榮及陳昌盛於新竹市警
    察局第二分局指認犯罪嫌疑人紀錄表各1 份、楊德榮及陳昌
    盛身分證正反面影本各1 份、鴻海當舖當票影本1 張及陳昌
    盛所有之土地地號為新竹市○○○段737-159 地號、737-60
    地號、371-40地號土地所有權狀各1 張及坐落於新竹市○○
    段45建號之建物所有權狀1 張（99年度偵字第4853號卷第13
    頁、第16至17頁、第22至36頁）；有證人即被害人陳玉珠立
    具之本票影本1 張及陳玉珠、林楓尉身分證影本各1 份、鴻
    海當舖當票影本1 張（100 年度偵字第5298號卷(一)第107 頁
    ）；有證人即被害人彭安祺立具之本票影本1 張及鴻海當舖
    、世紀當舖當票影本各1 張、彭安祺於苗栗縣警察局通霄分
    局指認犯罪嫌疑人紀錄表及指認照片對照表1 份（99年度偵
    字第5298號卷(一)第120 至122 頁）；有證人即被害人莊傳興
    立具之本票影本1 張及鴻海當舖當票影本1 張、莊傳興於苗
    栗縣警察局通霄分局指認犯罪嫌疑人紀錄表及指認照片對照
    表1 份、郵政跨行申請書影本2 張（99年度偵字第5298號卷
    (一)第125 至127 頁、卷(二)第154 至155 頁）；有證人即被害
    人陳正和立具之本票影本2 張、借款契約書及世紀當舖當票
    影本各1 份、陳正和身分證正反面影本1 份、陳正和所有之
    車牌號碼BF8 -772號之重型機車行照影本1 份（100 年度偵
    字第58號卷(二)第147 至150 頁）；有證人即被害人蔡智淵立
    具之本票影本1 張及世紀當舖當票、鴻海當舖當票影本各1
    張、蔡智淵於苗栗縣警察局通霄分局指認犯罪嫌疑人紀錄表
    及指認照片對照表1 份（100 年度偵字第5298號卷(一)第130
    至133 頁）；有證人即被害人雲健全立具之本票影本1 張及
    鴻海當舖當票影本1 張、雲健全身分證影本1 份（100 年度
    偵字第5298號卷(一)第136 至137 頁）；有證人即被害人趙彩
    津立具之本票影本1 張及趙彩津身分證影本1 份、鴻海當舖
    當票1 張、趙彩津於苗栗縣警察局通霄分局指認犯罪嫌疑人
    紀錄表及指認照片對照表1 份（99年度偵字第5298號卷(一)第
    146 至14 9頁）；有證人即被害人林文樞立具之汽車買賣合
    約書、本票影本各1 份及車主為陳建瑋之汽車新領牌照登記
    書及車牌號碼6698-ZD 自用小客車行照影本各1 份、林文樞
    身分證及健保卡正反面影本1 份、林文樞於新竹市警察局第
    二分局指認犯罪嫌疑人紀錄表及指認照片對照表1 份（99年
    度偵字第6614號卷第11至20頁）；有證人即被害人曾文奎與
    蔡佳安共同出具之本票影本1 張、證人曾文奎立具之汽車買
    賣合約書影本2 張、借款契約書、自願書、委託切結書、押
    當車輛借用切結書、車輛取回同意書影本各1 份及曾文奎於
    新竹市警察局第二分局指認犯罪嫌疑人紀錄表、指認照片對
    照表1 份、鴻海當舖當票影本1 張、曾文奎所有車牌號碼為
    M3C-797 號重型機車行照影本1 份、車牌號碼為M3C- 797號
    重型機車之車輛查詢資料1 份、曾文奎及蔡佳安身分證正反
    面影本各1 份（99年度偵字第5823號卷第11至17頁、第19至
    26頁）；有證人即被害人黃雯瑾與黃莊壬共同立具之本票影
    本1 張、黃莊壬立具之汽車買賣合約書影本2 張、借款契約
    書、委託切結書、押當車輛借用切結書、車輛取回同意書影
    本各1 張及鴻海當舖當票影本1 張、車牌號碼為UA2- 691號
    車輛資料查詢1 份、黃雯瑾及黃莊壬身分證正反面影本各1
    份、黃雯瑾出具之贓物認領保管單1 張、黃雯瑾於新竹市警
    察局第二分局指認犯罪嫌疑人紀錄表及指認照片對照表1 份
    （99年度偵字第5438號卷第10頁、第12至17頁、第19至25頁
    ）；有證人即被害人溫啟豪立具之汽車買賣合約書、借款契
    約書、自願書、委託切結書、押當車輛借用切結書、車輛取
    回同意書影本各1 張、溫啟豪與李克紋共同開具之本票影本
    1 張及鴻海當舖當票影本1 張、溫啟豪與李克紋身分證正反
    面影本各1 份、車牌號碼為F3E-682 號車輛查詢資料1 份、
    溫啟豪所有之車牌號碼為F3E-682 號重型機車行照影本1 份
    、溫啟豪於新竹市警察局第二分局指認犯罪嫌疑人紀錄表、
    指認照片對照表1 份（99年度偵字第4844號卷第10至21頁、
    第25至26頁）；另有苗栗縣警察局刑事警察大隊員警偵查報
    告1 份及張應生、陳美鳳、徐森寶、陳信宏、陳00、龍毅、
    范逸宣指認犯罪嫌疑人紀錄表、門號0000000000號電話通聯
    資料1 份、陳信宏出具之自願受搜索同意書、搜索筆錄、扣
    押物品目錄表及名片影本各1 份（99年度他字第383 號卷(一)
    第12至13頁、第18頁、第22頁、第29頁、第35至40頁、第56
    至59頁、第77至85頁、第96至98頁、第109 至112 頁、第12
    3 至125 頁）；及劉東海、黃聲寶、郭建維、徐博楷、劉靜
    婷、趙玉芬、謝和勳、聶晨峰、劉采綾、陳俊有、陳建瑋指
    認犯罪嫌疑人紀錄表、本院99年聲搜字第585 號搜索票、搜
    索扣押筆錄、苗栗縣警察局扣押物品目錄表、扣押物照片6
    張、黃聲寶出具之自願受搜索同意書、扣押物照片3 張、扣
    案之聶晨峰所有之當舖記帳本2 本、當舖記帳簿1 本、世紀
    當舖傳票20本、當舖相關文件資料袋23份、信貸宣傳單1 疊
    、名片3 盒、借貸相關資料1 疊、空白本票1 本、客戶資料
    表1 本、廠牌為SONY ERICSSON 行動電話1 支（含門號0000
    000000號SIM 卡）、新竹國際商業銀行帳簿（含提款卡）、
    玉山銀行帳簿、考勤表1 張、2010年紀帳簿1 本、客戶資料
    表1 本、相關借款資料1 疊、客戶借款資料1 袋、借款地籍
    資料1 袋等物、劉采綾自願受搜索同意書、扣案之劉采綾持
    有之元大銀行保險箱磁卡9 張（已發還）、元大銀行保險箱
    鑰匙8 支（已發還）、放款客戶資料稽核工作底稿1 本、放
    款會議紀錄表1 本、放款支票登記簿1 本、支票保護夾1 本
    、陳建瑋國泰銀行新竹分行存摺1 本、李龍昇新竹商業銀行
    代收票據紀錄簿1 本、李龍昇渣打商業銀行延平分行存摺1
    本、李龍昇渣打商業銀行提款卡1 張、李龍昇之私章1 顆、
    隨身碟1 個、廠牌為LG之行動電話1 支（含門號0000000000
    號SIM 卡，行動電話與SIM 卡均已發還）、劉秀嬌、鄭沅彰
    、陳祿宗、李勝斌本票等資料各1 份、羅世鍾本票等資料2
    份、林益霖等借款資料248 份等物；扣押物照片共14張、陳
    俊有立具之自願受搜索同意書、扣案之陳俊有所有之計算機
    1 臺、空白本票3 張、借款客戶名冊3 張、劉怡萱台新銀行
    存摺1 本、鴻海當舖阿俊名片1 張、客戶資料卡1 本、世紀
    當舖借款憑證資料等物；客戶及借款明細、資料格式職責表
    、公司專用表格；扣案之陳建瑋所有之行動電話2 支（含SI
    M 卡2 枚）、繳息資料1 本、隨身碟1 個、客戶資料5 份、
    存款簿4 本等物及王國榮身分證影本1 張、邱文蘭私章1 枚
    、陳建瑋渣打銀行存摺1 本、何成偉渣打銀行存摺1 本、何
    成偉渣打銀行提款卡1 張、邱文蘭渣打銀行存摺1 本、鴻海
    公司空白表格1 份、客戶借貸明細表1 份、行事曆1 份、貸
    款月攤還表1 張、承諾書1 份、每月固定支出明細1 份、阿
    俊回帳明細1 份、李宜洲等客戶資料卡1 疊、黃曉強機車駕
    照及印章1 份、聶晨峰玉山銀行存摺5 本、龔嘉惠本票及身
    分證影本1 份、張方宣身分證影本1 份、鄧閔謙身分證及自
    小客車行照及資料卡1 份、客戶借款憑證資料1 份、林世芬
    土地所有權狀影本1 份、楊之宜自小客車行照及身分證影本
    1 份、劉錦富及涂開武身分證影本1 份、施燦桓及黃俊賢身
    分證影本1 份、99年1 月人員業績成長比較表1 份、客戶資
    料稽核工作底稿1 份、隨身碟1 個、張濠麟借款資料1 份、
    謝嘉俊借款資料1 份、吳嘉紋借款資料1 份、戴志龍借款資
    料1 份、聶晨峰玉山銀行存摺影本1 份、陳建瑋渣打銀行存
    摺影本1 份、張金來借款資料1 份、鄭金清借款資料1 份、
    陳蔡青之車牌號碼3H-9280 汽車行照1 份、陳蔡青借款資料
    1 份、車牌號碼3H-9280 自小客車動產抵押設定登記書1 份
    、應收帳款客戶資料1 份、張先知借款資料1 份、黃秀琴土
    地及建築物權狀影本1 份、林柏寬之車牌號碼2L-9775 號汽
    車借款資料1 份、謝良鴻及林震南身分證影本1 份、蕭勝耀
    動產典當借款資料1 份等物；扣案陳建瑋所有之現金新臺幣
    （下同）572,000 元；扣案劉靜婷持有之員工休假卡1 冊、
    隨身碟1 個、現金共367893元、電腦主機及螢幕1 臺（99年
    度他字第383 號卷(二)第15至23頁、第26至34頁、第53至58頁
    、第61至68頁、第96至98頁、第110 至123 頁、第135 至13
    7 頁、第148 至150 頁、卷(三)第20至22頁、第45至50頁、第
    63至65頁、第119 至142 頁、卷(四)第9 至30頁、第47至65頁
    、第67至74頁），鴻海當舖扣案證物清單及扣案物影本（10
    0 年度偵字第5298號卷(一)第150 至212 頁）、聶晨峰於新竹
    市警察局第二分局指認犯罪嫌疑人紀錄表1 份及指認照片2
    張（99年度偵字第4844號卷第22至24頁）、陳建瑋於新竹市
    警察局第二分局指認犯罪嫌疑人紀錄表1 份及指認照片2 張
    （99年度偵字第4853號卷第19至21頁），本院99年聲監字第
    130 號、第163 號、第188 號、第218 號、第25 3號通訊監
    察書及電話附表各1 份及相關監察譯文、被告聶晨峰使用之
    門號0000000000號通聯調閱查詢單、被告謝和勳所使用之門
    號0000000000號通聯調閱查詢單；扣押物存摺影本（99年度
    偵字第4083號卷(一)第36至46頁、卷(三)第2 至3 頁、第5 至7
    頁、第9 至18頁、第29至34頁、第66至79頁、第84至118 頁
    、第128 至181 頁、卷(四)第154 至158 頁、第162 至170 頁
    、第173 至176 頁、第190 至191 頁）在卷可稽。綜上，足
    認被告陳建瑋、聶晨峰、陳俊有、陳信宏上開自白與上揭事
    實欄二相符，被告陳建瑋、聶晨峰、陳俊有、陳信宏上揭事
    實欄二犯行洵堪認定，均應予以依法論科。
二、另上揭事實欄三部分，業經被告聶晨峰於本院準備程序及審
    理時均坦承不諱（本院卷第58頁背面、第104 頁背面），核
    與證人徐森寶於警詢中之證述及證人徐森寶、徐智偉於偵查
    中之證述情節相符，且有衛生署新竹醫院99年1 月12日第86
    962 號診斷證明書1 份、新竹市警察局第二分局文華派出所
    受理各類案件紀錄表及受理刑事案件報案三聯單各1 份、徐
    森寶指認犯罪嫌疑人紀錄表、派出所人車盤查表1 份在卷可
    稽（99年度他字第383 號卷(一)第35至40頁、第42至44頁、第
    46頁）。綜上，足認被告聶晨峰上開自白與上揭證據相符，
    被告聶晨峰上揭事實欄三之傷害及毀損犯行洵堪認定，應予
    以依法論科。
三、另上揭事實欄四部分，訊據被告聶晨峰固不否認有於事實欄
    四所示時間、地點向證人張應生索討其同居人即證人陳美鳳
    之欠款，惟矢口否認有何恐嚇證人張應生之犯行，並辯稱：
    其是當舖的業務，其認為向債務人索討本金回來是合理的，
    其覺得沒有恐嚇，是因為這個債務懸得蠻久的，可能講話比
    較急一點，但是其絕對沒有恐嚇，張應生講的話不實在等語
    （本院卷第197 頁背面）。惟查：
  (一)證人張應生於偵查中到庭具結證稱：99年過完年後我在阿秋
    遊藝場外，被聶晨峰跟他另一個朋友看見，他就要跟我要陳
    美鳳這條，他說我沒有籌出這條錢要把我帶回新竹，是押我
    走，我認為他是要逼我回新竹借錢還他們，我會害怕等語（
    見99年度他字第383 號偵查卷宗第60至62頁）；復於本院審
    理時到庭具結證稱：被告聶晨峰好像有講到如果錢沒有還，
    就要給我苗栗待不下去。99年過年以後3 月初，在苗栗市商
    業大樓阿秋遊藝場前，聶晨峰他叫我要還同居人陳美鳳跟他
    們借的錢，叫我要還錢給他，沒有錢的話，他說要把我押回
    新竹公司，聶晨峰身邊還有一個我不認識的成年人，我乘隙
    跑掉。過一個禮拜，聶晨峰叫一個叫阿勳的人到我朋友那敲
    門，我感覺有點害怕，因為他們都拿棍子、球棒那些，我害
    怕會被打。99年3 月份聶晨峰打電話給我，說我很會躲，意
    思說要給好看，他說他苗栗熟，不給我在苗栗待下去，我心
    裡害怕，就跟刑事組報案等語（見本院卷第191 至197 頁背
    面）；而證人張應生與被告聶晨峰前無任何怨隙，又實際欠
    款人乃為證人張應生之同居人陳美鳳，衡情證人張應生應無
    設詞攀誣，或虛構事實以陷害被告聶晨峰之理，況其到庭具
    結作證，更係以刑事責任擔保其證言之真實性，故證人張應
    生前開證述內容，經核尚無不可採信之處。
  (二)復參證人張應生歷經偵查、審理階段，就上揭犯罪事實之描
    述前後尚稱一致，並無矛盾之情節，則其證述應堪信實；又
    證人張應生證述稱被告聶晨峰事後至張應生之友人江建平租
    屋處，以高爾夫球桿毀損房門一情，並核與證人謝陳秀春於
    警詢、偵查中之證述、江建平租屋處現場照片3 張（99年度
    偵字第4083號卷(二)第168 至169 頁）相符，益徵證人張應生
    所言非虛。是被告聶晨峰辯稱其並無對證人張應生為恐嚇犯
    行云云，並無可信。綜上所述，被告聶晨峰以加害證人張應
    生之事，而使證人張應生心生畏懼，危害於其安全之犯行，
    事證明確，洵堪認定，應予以依法論科。
四、另上揭事實欄五部分，業經被告謝和勳於本院審理時坦承不
    諱，核與證人陳00、劉東海、鄭00於警詢中之證述及證人劉
    東海、鄭00於偵查中證述之情節相符，且有證人劉東海持用
    之門號0000000000號電話與被告謝和勳持用之門號00000000
    00號電話之通聯譯文、證人劉東海所有之郵政存簿儲金簿及
    交易明細、本院99年聲搜字第585 號、搜索扣押筆錄、苗栗
    縣警察局扣押物品目錄表及扣案之被告謝和勳所有之電腦主
    機1 臺、行動電話1 支（含門號0000000000號SIM 卡）、紅
    寶石簽賭網站及行動電話簡訊翻拍照片共29張、鄭00指認犯
    罪嫌疑人紀錄表（99年度他字第383 號卷(二)第9 至14頁、第
    18至20頁、卷(三)第4 至8 頁、第23至31頁、第89至91頁）在
    卷可稽。綜上，足認被告謝和勳上開自白與上揭證據相符，
    被告謝和勳上揭事實欄五犯行洵堪認定，應予以依法論科。
五、論罪科刑部份：
  (一)被告陳建瑋部分：
  (1)按民法物權編關於質權之規定，於當舖或其他以受質為業者
    ，固不適用，但非指當舖或其他以受質為業者，可任意違反
    當舖業法等相關規定，否則即與一般地下錢莊無異，且當舖
    業者仍應依當時有效之「當舖業管理規則」或90年6 月6 日
    公布之「當舖業法」規定，經營以動產為擔保之「質當」行
    為，亦即，持當人應交付動產於當舖業為擔保，此乃要物契
    約（最高法院96年度台上字第1825號判決可資參照）。又當
    舖業，指依法申請許可，專以經營質當為業之公司或商號，
    而質當，係指持當人以動產為擔保，並「交付」於當舖業，
    向其借款、支付利息之行為；又取贖，係指清償債務，取回
    質當物之行為，當舖業法第3 條第1 款、第4 款、第7 款分
    別定有明文。是故，當舖業既係「專」以經營質當為業，且
    質當須以動產為擔保，並「交付」於當舖業，准此，若持當
    人未將動產交付於當舖業，既非質當行為自無當舖業法之適
    用，更無倉棧費可言（參見卷附內政部92年1 月15日內授警
    字第0920078073號函釋意旨），合先敘明。
  (2)被告陳建瑋如事實欄二即附表一至五所示之犯行，分別係犯
    如附表一至五主文欄所示之罪；至被告陳建瑋、聶晨峰間就
    附表二所示之各罪，均具有犯意聯絡及行為分擔；被告陳建
    瑋、陳俊有就附表三所示之各罪，均具有犯意聯絡及行為分
    擔；被告陳建瑋、陳信宏間就附表四所示之各罪，均具有犯
    意聯絡及行為分擔；被告陳建瑋與真實姓名、年籍不詳之成
    年人間就附表五所示之各罪間，均具有犯意聯絡及行為分擔
    ，均應各依刑法第28條之規定，分別論以共同正犯。又被告
    陳建瑋所犯如附表一至五所示37罪間，犯意各別，行為互殊
    ，皆可獨立評價，應予分論併罰。
  (二)被告聶晨峰部分：
  (1)被告聶晨峰所犯如事實欄二部分：
    被告聶晨峰如事實欄二即附表二之犯行，分別係犯如附表二
    主文欄所示之罪；又被告聶晨峰犯如附表二所示之罪與被告
    陳建瑋間，具有有犯意聯絡及行為分擔，均應各依刑法第28
    條之規定，分別論以共同正犯。
  (2)被告聶晨峰所犯如事實欄三部分：
    被告聶晨峰如事實欄三所示之毆打證人徐森寶致傷之犯行及
    砸損證人徐森寶所有機車之犯行，係犯刑法第277 條第1 項
    之傷害罪及同法第354 條第1 項之毀損他人物品罪；至被告
    聶晨峰係以一行為，同時為毆打徐森寶及砸損機車之犯行而
    觸犯數罪名，成立想像競合犯，應依刑法第55條之規定，從
    一重之傷害罪處斷。
  (3)被告聶晨峰所犯如事實欄四部分：
    被告聶晨峰如事實欄四所示所為，係犯刑法第305 條之恐嚇
    危害安全罪；至其所犯上揭如事實欄二即附表二所示之7 次
    重利罪與事實欄三所示之傷害罪、事實欄四所示之恐嚇危害
    安全罪間，犯意各別，行為互殊，皆可獨立評價，應予分論
    併罰。
  (三)被告陳俊有部份：
    被告陳俊有如事實欄二即附表三所示之犯行，係分別成立如
    附表三主文欄所示之罪；又被告陳俊有與被告陳建瑋間，就
    附表三所示之各罪，均具有犯意聯絡及行為之分擔，應各依
    刑法第28條之規定，以共同正犯論之。至其所犯上開6 罪間
    ，犯意各別，行為互殊，皆可獨立評價，應予分論併罰。
  (四)被告陳信宏部分：
    被告陳信宏如事實欄二即附表四所示之犯行，係犯刑法第34
    4 條之重利罪；又被告陳信宏與被告陳建瑋間，就附表四所
    示之重利罪，具有犯意聯絡及行為分擔，應依刑法第28條之
    規定，以共同正犯論之。
  (五)被告謝和勳部分：
    被告謝和勳如事實欄五所示之犯行，係犯刑法第266 條第1
    項前段之普通賭博、第268 條前段之圖利供給賭博場所罪及
    同條後段之圖利聚眾賭博罪。被告謝和勳為上揭犯行時，與
    真實姓名年籍均不詳，綽號為阿文之成年男子、少年鄭00、
    少年陳00間，均有犯意聯絡及行為之分擔，應依刑法第28條
    之規定論以共同正犯；又其與上揭共同正犯於同一賭局輸贏
    結果確定前，多次接受簽賭之行為，係賭博之接續行為；而
    其等自99年4 月間某日起至99年7 月22日遭查獲止，反覆進
    行多次賭局之賭博行為，則屬賭博之集合行為，全部僅應論
    以一個普通賭博罪；另被告謝和勳以一行為同時所犯之圖利
    供給賭博場所、圖利聚眾賭博，係屬想像競合犯，應依據刑
    法第55條之規定，從情節較重之圖利聚眾賭博罪處斷。
  (六)查被告陳信宏有事實欄一所載論罪科刑執行之情形，此有臺
    灣苗栗地方法院檢察署刑案資料查註紀錄表及臺灣高等法院
    被告前案紀錄表各1 份在卷可查，其受有期徒刑執行完畢後
    ，5 年之內故意再犯本案附表五編號1 所示有期徒刑以上刑
    之罪，為累犯，應依刑法第47條第1 項規定加重其刑。
  (七)查被告謝和勳為77年8 月19日出生之人，有年籍資料在卷可
    參，其為上開犯罪行為時，為成年人，而本案與被告謝和勳
    共同實施犯罪行為之共犯少年鄭00、陳00，於上開犯罪行為
    實施時均為18歲未滿之少年，此有卷內年籍資料足憑，則被
    告前開行為雖依少年事件處理法第85條第1 項亦有加重其刑
    之規定；惟按，成年人與未滿18歲之人共同實施犯罪者，少
    年事件處理法第85條第1 項雖有加重其刑至二分之一之規定
    ，然92年5 月28日公布（同月30日生效）之兒童及少年福利
    法第70條第1 項前段就成年人與少年共同實施犯罪者，亦定
    有加重其刑至二分之一之明文，且同法第1 條第2 項復設有
    ：「兒童及少年福利依本法之規定，本法未規定者，適用其
    他法律」之規定，自應優先適用（最高法院92年度臺上字第
    4887號判決參照）。是被告謝和勳前揭如事實欄五所為，應
    依兒童及少年福利法第70條第1 項前段之規定，加重其刑。
  (八)量刑理由之說明：
  (1)被告陳建瑋部分：
  爰審酌被告陳建瑋就附表一至五所示之各次重利犯行，已破
    壞金融秩序，剝奪經濟弱者，坐享重利，致被害人之經濟狀
    況更形惡劣，被告陳建瑋參與重利犯行較其他被告聶晨峰、
    陳俊有、陳信宏等為重，為本案犯罪主謀，其行為實無可取
    ；惟兼念及其犯罪動機、目的、手段，且就事實欄二即附表
    一至五所載之重利犯行部分，已與被害人即楊德榮、李寶宏
    、林郁旭、盧金榮、趙彩津、黃雯瑾、曾文奎、謝采蓁、施
    燦桓、范凱傑、杜懷義、李華雄、汪昱琳、林益霖、潘善謙
    、邱育峰、林楓尉、彭安祺、莊傳興、蔡智淵、雲健全、陳
    正和、鄧琳臻、許志銘、湯家蓁等人達成民事和解，犯後坦
    承附表一至五所示各次犯行、態度良好等一切情狀，分別量
    處如附表一至五主文欄所示之刑。
  按中華民國96年罪犯減刑條例業經總統於96年7 月4 日公布
    ，自同年7 月16日施行，本件被告陳建瑋所犯如附表三編號
    1 至2 及附表五編號1 所示之各罪，其犯罪時間均在96年4
    月24日以前，經核尚無該條例第3 條所列不予減刑之情形，
    應各依中華民國96年罪犯減刑條例第2 條第1 項第3 款規定
    ，就被告陳建瑋所犯之上開各罪，減其宣告刑之刑期2 分之
    1 ，並依刑法第51條第5 款之規定，合併定其應執行之刑，
    又審酌其年齡、職業、收入、社會地位等節，並依據刑法第
    41條第8 項之規定諭知易科罰金之折算標準，以資儆懲。
  刑法第2 條第1 項所規定，關於新舊法律之比較適用，係指
    被告行為後刑罰法律有變更，而其所涉犯之案件，法院尚未
    為裁判者而言，如法院已裁判確定，即無其適用，此觀該法
    條之規定自明；再依中華民國九十六年罪犯減刑條例所為之
    減刑裁定，係按原確定判決之宣告刑而減之，並非重新裁判
    ，故是否准予易科罰金及關於該易科罰金之折算標準、罰金
    易服勞役之折算標準，均應依原確定判決所諭知之標準折算
    ，不生新舊法律之比較適用問題，附此敘明。
  (2)被告聶晨峰部分：
    爰審酌被告聶晨峰就附表二所示之各次重利犯行，已破壞金
    融秩序，剝奪經濟弱者，坐享重利，致被害人之經濟狀況更
    形惡劣，其行為實無可取；惟兼念及其犯罪動機、目的、手
    段，並非犯罪主謀，且犯後就附表二所載之重利犯行部分，
    已與被害人即黃雯瑾、曾文奎、謝采蓁、施燦桓達成和解；
    復斟酌被告聶晨峰於為重利犯行後更以傷害、毀損、恐嚇之
    手段對未能清償借款之債務人進行討債，而犯如事實欄三、
    四所示之犯行，其行為造成被害人徐森寶生理機能之傷害及
    財物之損失，並使被害人張應生身心自由受妨害，終日生活
    於恐懼之中，其行為之劣實應嚴懲；併參衡其就事實欄二即
    附表二所示各罪、事實欄三所示之罪，均坦承不諱之犯後態
    度，及就事實欄四所示恐嚇危害安全之犯行，迄今猶飾詞否
    認，未見絲毫悔意等一切情狀，分別量處如附表二主文欄所
    示之刑及主文第2 項所示之刑，並合併定其應執行之刑；又
    審酌其年齡、職業、收入、社會地位等節，並依據刑法第41
    條第8 項之規定，諭知易科罰金之折算標準，以資儆懲。
  (3)被告陳俊有部分：
  爰審酌被告陳俊有就附表三所示之各次重利犯行，已破壞金
    融秩序，剝奪經濟弱者，坐享重利，致被害人之經濟狀況更
    形惡劣，其行為實無可取；惟兼念及其犯罪動機、目的、手
    段，並非犯罪主謀，且犯後坦承犯行、態度良好，就事實欄
    二即附表三所載之重利犯行部分，已與被害人范凱傑、杜懷
    義、李華雄、汪昱琳達成和解，此有和解書4 份附卷可證（
    見本院卷第181 至184 頁）等一切情狀，分別量處如附表三
    主文欄所示之刑。
  按中華民國96年罪犯減刑條例業經總統於96年7 月4 日公布
    ，自同年7 月16日施行，本件被告陳俊有所犯如附表三編號
    1 至2 所示之各罪，其犯罪時間均在96年4 月24日以前，經
    核尚無該條例第3 條所列不予減刑之情形，應各依中華民國
    96年罪犯減刑條例第2 條第1 項第3 款規定，就被告陳俊有
    所犯之上開各罪，減其宣告刑之刑期2 分之1 ，並依刑法第
    51 條 第5 款之規定，合併定其應執行之刑，又審酌其年齡
    、職業、收入、社會地位等節，諭知易科罰金之折算標準，
    以資儆懲。
  (4)被告陳信宏部分：
    爰審酌被告陳信宏就附表四所示之重利犯行，已破壞金融秩
    序，剝奪經濟弱者，坐享重利，致被害人之經濟狀況更形惡
    劣，其行為實無可取；惟兼念及其犯罪動機、目的、手段，
    並非犯罪主謀，且就事實欄二即附表四所載之重利犯行部分
    ，已由共同被告陳建瑋為代表而與被害人莊傳興達成和解，
    此有和解書1 份附卷可證（見本院卷第170 頁），並有共同
    被告陳建瑋於本院審理時之筆錄在卷可參（見本院卷第190
    頁），則被告陳信宏犯後坦承犯行、態度良好，又其參與之
    重利罪行為僅此一次，亦非犯罪主謀等一切情狀，爰量處拘
    役50日，並審酌其年齡、職業、收入、社會地位等節，並諭
    知易科罰金之折算標準，以資儆懲。
  (5)被告謝和勳部分：
    爰審酌被告謝和勳如事實欄五所示之賭博犯行，足以助長投
    機風氣，危害社會善良風俗，且與未成年之少年共犯，其行
    為亦有可議，復參酌其犯罪之動機、目的、行為期間、犯罪
    所得、生活狀況、智識程度，犯後始終犯行、態度良好等一
    切情狀，量處有期徒刑3 月，又審酌其年齡、職業、收入、
    社會地位等節，並諭知易科罰金之折算標準，以資儆懲。
六、沒收部份：
  (一)關於被告陳建瑋、聶晨峰、陳俊有、陳信宏犯如事實欄二（
    即附表一至五）所示重利部分所查扣之物：
  (1)查附表六編號1 所示由被害人等於借款時，簽發予被告陳建
    瑋、聶晨峰、陳俊有、陳信宏作為債權擔保之用，該等物品
    係供作質押之用，則被告陳建瑋、聶晨峰、陳俊有、陳信宏
    取得上開物品，僅供作清償借款本息擔保之用，如借款人嗣
    後清償借款本息，被告陳建瑋、聶晨峰、陳俊有、陳信宏仍
    須將該等物品分別返還於各該借款人，自難認係被告陳建瑋
    、聶晨峰、陳俊有、陳信宏犯罪所得之物屬於被告陳建瑋、
    聶晨峰、陳俊有、陳信宏所有而應予沒收，爰不予以宣告沒
    收。
  (2)查附表六編號2 所示之當票、汽車買賣合約書、借款契約書
    、自願書、委託切結書、押當車輛借用切結書、權利車讓渡
    合約書、車輛取回同意書、收據、協議書、授權書、汽車新
    領牌照登記書、搬遷協議書、土地、建築物改良物抵押權設
    定契約書、其他特約事項、土地登記申請書、土地所有權買
    賣移轉契約書、建築改良物所有權買賣移轉契約書、世紀當
    舖客戶資料保管明細表、動產擔保交易抵押相關文書、汽機
    車過戶申請登記書等物品，均被害人等簽立後，分別交予被
    告陳建瑋、聶晨峰、陳俊有、陳信宏，而屬被告陳建瑋、聶
    晨峰、陳俊有、陳信宏所有，並用以犯罪所用之物，爰應依
    刑法第38條第1 項第2 款之規定，分別於被告陳建瑋、聶晨
    峰、陳俊有、陳信宏犯罪項下，依法宣告沒收；且基於共犯
    責任共同原理，上開扣案物在被告陳建瑋、聶晨峰、陳俊有
    、陳信宏共同犯罪之宣告刑下，亦應併予宣告連帶沒收（詳
    如附表一至五主文欄各項所載）。
  (3)查附表六編號3 所示行車執照、身分證、全民健康保險卡、
    駕照、車輛保險卡、印鑑證書、土地所有權狀、建物所有權
    狀、印章、車輛相關資料、營利事業登記證、土地、建物登
    記謄本、計程車營業執照等物品，均係被害人等交予被告陳
    建瑋、聶晨峰、陳俊有、陳信宏供作清償借款本息擔保之用
    ，嗣後如清償借款本息，仍得依法向被告陳建瑋、聶晨峰、
    陳俊有、陳信宏請求返還，難認其所有權屬被告陳建瑋、聶
    晨峰、陳俊有、陳信宏所有（最高法院92年度台上字第2923
    號判決參照），爰均不為沒收之諭知。
  (4)查附表六編號4 所示帳冊，均係被告陳建瑋、聶晨峰所有，
    而供本案重利犯行所用之物，均應依刑法第38條第1 項第2
    款之規定，宣告沒收；且基於共犯責任共同原理，上開扣案
    物在被告陳建瑋、聶晨峰、陳俊有、陳信宏之宣告刑下亦應
    併予宣告連帶沒收。
  (5)至其餘扣押物均無積極證據認與本案相關，爰不予宣告沒收
    ；另被告聶晨峰用以犯事實欄三犯罪所用之木棒及鋁棒，並
    無證據證明為被告聶晨峰所有，未據扣案，亦無證據證明現
    仍存在，為免將來執行困難，爰不予宣告沒收，附此敘明。
  (二)關於被告謝和勳犯如事實欄五部分所查扣之物：
  (1)扣案之附表六編號5 之被告謝和勳所有之型號為LEMEL 電腦
    主機1 臺，為賭博之器具，應依刑法第266 條第2 項，不問
    屬於犯人與否，沒收之。
  (2)扣案之被告謝和勳所有之行動電話1 支（含門號0000000000
    號SIM 卡1 枚），為被告謝和勳用以日常生活聯絡所用，非
    犯罪所用之物，爰不予宣告沒收。
據上論斷，應依刑事訴訟法第273 條之1 第1 項、第299 條第1
項前段，刑法第28條、第266 條第1 項、第2 項、第268 條、第
277 條第1 項、第305 條、第344 條、第354 條、第47條第1 項
、第41條第1 項前段、第8 項、第38條第1 項第2 款、第51條第
5款 、第55條，兒童及少年福利法第70條第1 項，中華民國96年
罪犯減刑條例第2 條第1 項第3 款、第7 條、第9 條、第10條第
1項 ，刑法施行法第1 條之1 ，判決如主文。
本案經檢察官盧明軒到庭執行職務。
中    華    民    國   100    年    10    月    26    日
                  刑事第一庭  法  官  許蓓雯
附表一：陳建瑋單獨犯重利部分
┌──┬────┬───┬────┬────┬────┬────┬───────┬───────┬─────┬───────┐
│編號│行為人  │借款人│借款時間│借款金額│計息方式│擔保品及│證   據       │證人證述      │所犯法條  │主文欄        │
│    │        │      │        │(新台幣)│及繳款狀│放款人  │              │              │          │              │
│    │        │      │        │        │況      │        │              │              │          │              │
├──┼────┼───┼────┼────┼────┼────┼───────┼───────┼─────┼───────┤
│ 1  │陳建瑋  │李寶宏│97年9月 │3萬5千元│第1月9分│車牌號碼│1.證人李寶宏於│1.於97年9月25 │刑法第344 │陳建瑋犯重利罪│
│    │        │      │25日下午│        │，嗣每月│BJ5-953 │  警詢之陳述。│  日借款3萬5千│條        │，處有期徒刑貳│
│    │        │      │4時許   │        │4分；共 │號普通重│2.李寶宏立具之│  元，預扣利息│          │月，如易科罰金│
│    │        │      │        │        │付3期利 │型機車行│  汽車買賣合約│  3千，每月需 │          │，以新臺幣壹仟│
│    │        │      │        │        │息1萬8千│車執照  │  書2張、本票 │  繳息6千元   │          │元折算壹日。扣│
│    │        │      │        │        │元      │        │  、借款契約書│2.質押車號BJ5-│          │案如附表六編號│
│    │        │      │        │        │        │        │  、自願書、委│  953普通重型 │          │2 (一)1.、(二)1.、│
│    │        │      │        │        │        │        │  託切結書、押│  機車行照正本│          │(三)1.、(四)1.、(五)│
│    │        │      │        │        │        │        │  當車輛借用切│  1張，該機車 │          │1.、(六)1.、(七)1.│
│    │        │      │        │        │        │        │  結書、權利車│  沒有質押在當│          │、(八)1.及附表六│
│    │        │      │        │        │        │        │  讓渡合約書、│  舖內        │          │編號4 (1)所示之│
│    │        │      │        │        │        │        │  車輛取回同意│3.因當時資金周│          │物，均沒收。  │
│    │        │      │        │        │        │        │  書各1份。   │  轉困難所以至│          │              │
│    │        │      │        │        │        │        │3.世紀當鋪當票│  鴻海當舖借款│          │              │
│    │        │      │        │        │        │        │  1張。       │              │          │              │
│    │        │      │        │        │        │        │4.BJ5-953號機 │              │          │              │
│    │        │      │        │        │        │        │  車行照1份。 │              │          │              │
│    │        │      │        │        │        │        │5.指認犯罪嫌疑│              │          │              │
│    │        │      │        │        │        │        │  人紀錄表及指│              │          │              │
│    │        │      │        │        │        │        │  認照片對照表│              │          │              │
│    │        │      │        │        │        │        │6.身分證正反面│              │          │              │
│    │        │      │        │        │        │        │  影本        │              │          │              │
├──┼────┼───┼────┼────┼────┼────┼───────┼───────┼─────┼───────┤
│ 2  │陳建瑋  │張邦宇│98年12月│30萬元  │第1個月 │車牌號碼│1.證人張邦宇於│張邦宇：      │刑法第344 │陳建瑋犯重利罪│
│    │        │      │某日    │        │9分，嗣 │1986-TU │  警詢、偵訊之│1.於98年12月借│條        │，處有期徒刑貳│
│    │        │      │        │        │每月4分 │號自小客│  證述。      │  款30萬元，實│          │月，如易科罰金│
│    │        │      │        │        │；已繳6 │貨車行車│2.證人戴家德於│  拿30萬元，9 │          │，以新臺幣壹仟│
│    │        │      │        │        │期8萬7千│執照    │  警詢、偵訊之│  分利息補算在│          │元折算壹日。扣│
│    │        │      │        │        │元利息  │        │  陳述。      │  第2期，第1期│          │案如附表六編號│
│    │        │      │        │        │        │        │3.戴家德之母黃│  繳2萬7千元，│          │2 (一)2.、(二)2.、│
│    │        │      │        │        │        │        │  貴珠立具之汽│  之後每繳1萬2│          │(三)2.、(四)2.、(五)│
│    │        │      │        │        │        │        │  車買賣合約書│  千元        │          │2.、(六)2.、(七)2.│
│    │        │      │        │        │        │        │  、本票、借款│2.以戴家德所有│          │、(八)2.、(九)1.及│
│    │        │      │        │        │        │        │  契約書、自願│  1986-TU 休旅│          │附表六編號4 (1)│
│    │        │      │        │        │        │        │  書、委託切結│  車行照正本質│          │所示之物，均沒│
│    │        │      │        │        │        │        │  書、押當車輛│  押，現在車輛│          │收。          │
│    │        │      │        │        │        │        │  借用切結書、│  都是戴家德在│          │              │
│    │        │      │        │        │        │        │  權利車讓渡合│  使用        │          │              │
│    │        │      │        │        │        │        │  約書、車輛取│              │          │              │
│    │        │      │        │        │        │        │  回同意書、收│戴家德：      │          │              │
│    │        │      │        │        │        │        │  據各1份。   │1.我朋友張邦宇│          │              │
│    │        │      │        │        │        │        │4.鴻海當鋪、世│  是借30萬元，│          │              │
│    │        │      │        │        │        │        │  紀當舖當票1 │  利息張邦宇說│          │              │
│    │        │      │        │        │        │        │  張。        │  9 分，我幫他│          │              │
│    │        │      │        │        │        │        │5.身份證正反面│  還本金25萬元│          │              │
│    │        │      │        │        │        │        │  影本、全民健│  ，我沒有還利│          │              │
│    │        │      │        │        │        │        │  保卡正反面影│  息，利息是對│          │              │
│    │        │      │        │        │        │        │  本          │  方說9分1個月│          │              │
│    │        │      │        │        │        │        │6.指認犯罪嫌疑│  2萬2千5百元 │          │              │
│    │        │      │        │        │        │        │  人紀錄表及指│  ，2 個月4萬 │          │              │
│    │        │      │        │        │        │        │  認照片對照表│  多          │          │              │
│    │        │      │        │        │        │        │              │2.車子我繼續可│          │              │
│    │        │      │        │        │        │        │              │  以使用，只是│          │              │
│    │        │      │        │        │        │        │              │  扣行照      │          │              │
├──┼────┼───┼────┼────┼────┼────┼───────┼───────┼─────┼───────┤
│ 3  │陳建瑋  │盧金榮│98年11月│3萬元   │每月9分 │車牌號碼│1.證人盧金榮於│1.於98年11月24│刑法第344 │陳建瑋犯重利罪│
│    │        │      │24日下午│        │        │JW-8397 │  警詢之陳述。│  日下午3時借 │條        │，處有期徒刑貳│
│    │        │      │3時許、 │        │        │號自小客│2.盧金榮立具之│  款1萬元、99 │          │月，如易科罰金│
│    │        │      │99 年2月│        │        │車行車執│  汽車買賣合約│  年2月9日借款│          │，以新臺幣壹仟│
│    │        │      │9日某時 │        │        │照      │  書、借款契約│  1萬元、99年5│          │元折算壹日。扣│
│    │        │      │、99年5 │        │        │        │  書、自願書、│  月18日借款2 │          │案如附表六編號│
│    │        │      │月18日某│        │        │        │  委託切結書、│  萬元，利息每│          │2 (一)3.、(二)3.、│
│    │        │      │時      │        │        │        │  押當車輛借用│  月9分       │          │(三)3.、(四)3.、(五)│
│    │        │      │        │        │        │        │  切結書、車輛│2.以車號JW-839│          │3.、(六)3.、(八)3.│
│    │        │      │        │        │        │        │  取回同意書各│  7自小客車行 │          │及附表六編號4 │
│    │        │      │        │        │        │        │  1份及本票2張│  照正本1張質 │          │(1)所示之物，均│
│    │        │      │        │        │        │        │3.JW-8397號自 │  押借款，該車│          │沒收。        │
│    │        │      │        │        │        │        │  小客車行照1 │  輛沒有質押在│          │              │
│    │        │      │        │        │        │        │  份。        │  鴻海當舖內  │          │              │
│    │        │      │        │        │        │        │4.指認犯罪嫌疑│              │          │              │
│    │        │      │        │        │        │        │  人紀錄表    │              │          │              │
├──┼────┼───┼────┼────┼────┼────┼───────┼───────┼─────┼───────┤
│ 4  │陳建瑋  │林郁旭│99年2月 │20萬元  │每月6分 │車牌號碼│1.證人林郁旭於│1.於99年2月24 │刑法第344 │陳建瑋犯重利罪│
│    │        │      │24日某時│        │；已繳利│2699-RU │  警詢之陳述。│  日借款20萬元│條        │，處有期徒刑貳│
│    │        │      │        │        │息6萬元 │號自小客│2.林郁旭立具之│  ，預扣1個月 │          │月，如易科罰金│
│    │        │      │        │        │        │車行車執│  汽車買賣合約│  利息1萬2千元│          │，以新臺幣壹仟│
│    │        │      │        │        │        │照      │  書、本票、借│  ，每月利息1 │          │元折算壹日。扣│
│    │        │      │        │        │        │        │  款契約書、自│  萬2 千元    │          │案如附表六編號│
│    │        │      │        │        │        │        │  願書、委託切│2.以2699-RU自 │          │2 (二)4.、(三)4.、│
│    │        │      │        │        │        │        │  結書、押當車│  小客車行車執│          │(四)4.、(五)4.、(六)│
│    │        │      │        │        │        │        │  輛借用切結書│  照抵押在當舖│          │4.、(七)3.、(八)4.│
│    │        │      │        │        │        │        │  、權利車讓渡│  ，該車沒有質│          │及附表六編號4 │
│    │        │      │        │        │        │        │  合約書車輛取│  押在鴻海當舖│          │(1)所示之物，均│
│    │        │      │        │        │        │        │  回同意書各1 │  內          │          │沒收。        │
│    │        │      │        │        │        │        │  份。        │              │          │              │
│    │        │      │        │        │        │        │3.2699-RU號自 │              │          │              │
│    │        │      │        │        │        │        │  小客車行照1 │              │          │              │
│    │        │      │        │        │        │        │  份。        │              │          │              │
│    │        │      │        │        │        │        │4.身份證正反面│              │          │              │
│    │        │      │        │        │        │        │  影本        │              │          │              │
│    │        │      │        │        │        │        │5.贓物認領保管│              │          │              │
│    │        │      │        │        │        │        │  單1張       │              │          │              │
│    │        │      │        │        │        │        │6.指認犯罪嫌疑│              │          │              │
│    │        │      │        │        │        │        │  人紀錄表及指│              │          │              │
│    │        │      │        │        │        │        │  認照片對照表│              │          │              │
├──┼────┼───┼────┼────┼────┼────┼───────┼───────┼─────┼───────┤
│ 5  │陳建瑋  │楊德榮│99年3月4│6萬元   │第1個月 │土地所有│1.證人楊德榮於│楊德榮：      │刑法第344 │陳建瑋犯重利罪│
│    │        │      │日某時  │        │9分，嗣 │權狀3張 │  警詢、偵訊之│1.於99年3月4日│條        │，處有期徒刑貳│
│    │        │      │        │        │每月4分 │、建物所│  證述。      │  借款6萬元， │          │月，如易科罰金│
│    │        │      │        │        │；已繳4 │有權狀1 │2.證人陳昌盛於│  第1期扣代書 │          │，以新臺幣壹仟│
│    │        │      │        │        │期利息  │張（陳昌│  警詢、偵訊之│  設定費3千6百│          │元折算壹日。扣│
│    │        │      │        │        │        │盛之新竹│  證述。      │  元，之後每個│          │案如附表六編號│
│    │        │      │        │        │        │市香山坑│3.鴻海當舖借款│  月繳納利息2 │          │2 (一)4.、(十)1.、│
│    │        │      │        │        │        │段737-15│  資料1張。   │  千4百元，每 │          │(十一)1.及附表六編│
│    │        │      │        │        │        │9地號、 │4.陳昌盛立具之│  月利息都是我│          │號4 (1)所示之物│
│    │        │      │        │        │        │同段737-│  本票、簽具之│  在繳，陳昌盛│          │，均沒收。    │
│    │        │      │        │        │        │60、同段│  協議書、授權│  記錯了      │          │              │
│    │        │      │        │        │        │371-40地│  書各1份、出 │2.以陳昌盛三張│          │              │
│    │        │      │        │        │        │號土地及│  具之印鑑證書│  土地所有權狀│          │              │
│    │        │      │        │        │        │座落於新│  4張、土地所 │  及一張建物所│          │              │
│    │        │      │        │        │        │竹市柑林│  有權狀3 張、│  有權狀借貸  │          │              │
│    │        │      │        │        │        │段45號建│  建物所有權狀│3.因為家中有需│          │              │
│    │        │      │        │        │        │物）    │  1張。       │  要錢應急，向│          │              │
│    │        │      │        │        │        │        │5.指認犯罪嫌疑│  銀行借貸比較│          │              │
│    │        │      │        │        │        │        │  人紀錄表及指│  慢          │          │              │
│    │        │      │        │        │        │        │  認照片對照表│              │          │              │
│    │        │      │        │        │        │        │              │陳昌盛：      │          │              │
│    │        │      │        │        │        │        │              │1.99年3月4日借│          │              │
│    │        │      │        │        │        │        │              │  貸6萬元，當 │          │              │
│    │        │      │        │        │        │        │              │  天預扣3千6百│          │              │
│    │        │      │        │        │        │        │              │  元，實拿5萬6│          │              │
│    │        │      │        │        │        │        │              │  千元，利息楊│          │              │
│    │        │      │        │        │        │        │              │  德榮在繳，每│          │              │
│    │        │      │        │        │        │        │              │  月利息3千6百│          │              │
│    │        │      │        │        │        │        │              │  元          │          │              │
│    │        │      │        │        │        │        │              │2.以三張土地所│          │              │
│    │        │      │        │        │        │        │              │  有權狀及一張│          │              │
│    │        │      │        │        │        │        │              │  建物所有權狀│          │              │
│    │        │      │        │        │        │        │              │  質押        │          │              │
├──┼────┼───┼────┼────┼────┼────┼───────┼───────┼─────┼───────┤
│ 6  │陳建瑋  │趙彩津│99年6月 │30萬元  │每月9分;│車牌號碼│1.證人趙彩津於│1.我於99年6月 │刑法第344 │陳建瑋犯重利罪│
│    │        │      │27日某時│        │共付1期 │1623-B6 │  警詢、偵訊之│  27日借款30萬│條        │，處有期徒刑貳│
│    │        │      │        │        │利息2萬7│號自小客│  證述。      │  元，利息為2 │          │月，如易科罰金│
│    │        │      │        │        │千元    │車行車執│2.鴻海當鋪當票│  萬7千元     │          │，以新臺幣壹仟│
│    │        │      │        │        │        │照      │  1 張。      │2.以1263-B6自 │          │元折算壹日。扣│
│    │        │      │        │        │        │        │3.趙彩津立具之│  小客車借款，│          │案如附表六編號│
│    │        │      │        │        │        │        │  本票1張。   │  沒有把車留在│          │2 (一)5.及附表六│
│    │        │      │        │        │        │        │4.身份證正反面│  鴻海當舖內，│          │編號4(1)所示之 │
│    │        │      │        │        │        │        │  影本        │  車輛一直由我│          │物，均沒收。  │
│    │        │      │        │        │        │        │              │  使用        │          │              │
│    │        │      │        │        │        │        │              │3.因為急需用錢│          │              │
│    │        │      │        │        │        │        │              │  所以向鴻海當│          │              │
│    │        │      │        │        │        │        │              │  舖借款，那時│          │              │
│    │        │      │        │        │        │        │              │  有急用      │          │              │
│    │        │      │        │        │        │        │              │              │          │              │
│    │        │      │        │        │        │        │              │              │          │              │
├──┼────┼───┼────┼────┼────┼────┼───────┼───────┼─────┼───────┤
│ 7  │陳建瑋  │林文樞│99年6月 │80萬    │每月9分 │車牌號碼│1.證人林文樞於│1.99年6月29日 │刑法第344 │陳建瑋犯重利罪│
│    │        │      │29日下午│        │；已繳利│6689-ZD │  警詢之陳述。│  下午3時借款 │條        │，處有期徒刑貳│
│    │        │      │3時許   │        │息7萬2千│號自小客│2.林文樞立具之│  80萬元，扣除│          │月，如易科罰金│
│    │        │      │        │        │元      │車行車執│  汽車買賣合約│  第1個月利息 │          │，以新臺幣壹仟│
│    │        │      │        │        │        │照(車輛 │  書、本票各1 │  ，實收72萬8 │          │元折算壹日。扣│
│    │        │      │        │        │        │有過戶予│  份。        │  千元，每個月│          │案如附表六編號│
│    │        │      │        │        │        │陳建瑋，│3.汽車新領牌照│  利息9分     │          │2 (二)5.、(十二)1.及│
│    │        │      │        │        │        │但放在保│  登記書、6689│2.以6689-ZD行 │          │附表六編號4 (1)│
│    │        │      │        │        │        │養廠並非│  -ZD號自小客 │  車執照抵押在│          │所示之物，均沒│
│    │        │      │        │        │        │由鴻海當│  車行照1份。 │  當舖，該車輛│          │收。          │
│    │        │      │        │        │        │舖保管) │4.身份證正反面│  沒有質押在當│          │              │
│    │        │      │        │        │        │        │  影本、健保卡│  舖內，還是我│          │              │
│    │        │      │        │        │        │        │  正反面影本  │  本人在使用中│          │              │
│    │        │      │        │        │        │        │5.指認犯罪嫌疑│  ，陳建瑋要求│          │              │
│    │        │      │        │        │        │        │  人紀錄表及指│  我先將車子過│          │              │
│    │        │      │        │        │        │        │  認照片對照表│  戶給他，等債│          │              │
│    │        │      │        │        │        │        │              │  務還清再將車│          │              │
│    │        │      │        │        │        │        │              │  子過戶還我，│          │              │
│    │        │      │        │        │        │        │              │  但是因為車禍│          │              │
│    │        │      │        │        │        │        │              │  關係該車目前│          │              │
│    │        │      │        │        │        │        │              │  正在維修    │          │              │
└──┴────┴───┴────┴────┴────┴────┴───────┴───────┴─────┴───────┘
附表二：陳建瑋與聶晨峰共同犯重利部分
┌──┬────┬───┬────┬────┬────┬────┬───────┬───────┬─────┬───────┐
│編號│行為人  │借款人│借款時間│借款金額│計息方式│擔保品  │證   據       │證人證述      │所犯法條  │主文欄        │
│    │        │      │        │(新台幣)│及繳款狀│        │              │              │          │              │
│    │        │      │        │        │況      │        │              │              │          │              │
├──┼────┼───┼────┼────┼────┼────┼───────┼───────┼─────┼───────┤
│ 1  │陳建瑋、│陳美鳳│97年底  │1萬5千元│每月9分 │車牌號碼│1.證人陳美鳳於│1.於97年底借款│刑法第344 │陳建瑋共同犯重│
│    │聶晨峰  │（張應│        │        │        │MWU-777 │  警詢之陳述。│  1萬5千元，借│條        │利罪，處有期徒│
│    │        │生）  │        │        │        │號機車行│2.證人張應生於│  款沒有預扣利│刑法第28條│刑貳月，如易科│
│    │        │      │        │        │        │車執照  │  警詢、偵訊之│  息，每期利息│          │罰金，以新臺幣│
│    │        │      │        │        │        │        │  陳述。      │  1千3百5十元 │          │壹仟元折算壹日│
│    │        │      │        │        │        │        │3.通聯譯文1份 │  千元        │          │。扣案如附表六│
│    │        │      │        │        │        │        │              │2.以MWU-777號 │          │編號2 (一)6.及附│
│    │        │      │        │        │        │        │              │  重機車行車執│          │表六編號4 所示│
│    │        │      │        │        │        │        │              │  照正本質押借│          │之物，均與聶晨│
│    │        │      │        │        │        │        │              │  款          │          │峰連帶沒收。  │
│    │        │      │        │        │        │        │              │              │          │聶晨峰共同犯重│
│    │        │      │        │        │        │        │              │              │          │利罪，處有期徒│
│    │        │      │        │        │        │        │              │              │          │刑貳月，如易科│
│    │        │      │        │        │        │        │              │              │          │罰金，以新臺幣│
│    │        │      │        │        │        │        │              │              │          │壹仟元折算壹日│
│    │        │      │        │        │        │        │              │              │          │。扣案如附表六│
│    │        │      │        │        │        │        │              │              │          │編號2 (一)6.及附│
│    │        │      │        │        │        │        │              │              │          │表六編號4 所示│
│    │        │      │        │        │        │        │              │              │          │之物，均與陳建│
│    │        │      │        │        │        │        │              │              │          │瑋連帶沒收。  │
├──┼────┼───┼────┼────┼────┼────┼───────┼───────┼─────┼───────┤
│ 2  │陳建瑋、│施燦桓│98年6月 │25萬    │每月9分 │冷凍車行│1.證人施燦桓於│1.98年6月10日 │刑法第344 │陳建瑋共同犯重│
│    │聶晨峰  │      │10日某時│        │        │車執照（│  警詢之陳述。│  借款25萬元，│條        │利罪，處有期徒│
│    │        │      │        │        │        │後將該車│2.世紀當鋪當票│  利息7千5百元│刑法第28條│刑貳月，如易科│
│    │        │      │        │        │        │質押賣掉│  1 張。      │2.以冷凍車型車│          │罰金，以新臺幣│
│    │        │      │        │        │        │）      │3.施燦桓立具之│  執照質押，後│          │壹仟元折算壹日│
│    │        │      │        │        │        │        │  本票2張、借 │  請聶晨峰將該│          │。扣案如附表六│
│    │        │      │        │        │        │        │  款契約書、印│  車賣掉償還債│          │編號2 (一)7.、(三)│
│    │        │      │        │        │        │        │  鑑證明、新竹│  務          │          │5.及附表六編號│
│    │        │      │        │        │        │        │  市政府營利事│3.因為急用缺錢│          │4 所示之物，均│
│    │        │      │        │        │        │        │  業登記證各1 │  才向該公司借│          │與聶晨峰連帶沒│
│    │        │      │        │        │        │        │  份。        │  款          │          │收。          │
│    │        │      │        │        │        │        │4.身份證正反面│              │          │聶晨峰共同犯重│
│    │        │      │        │        │        │        │  影本。      │              │          │利罪，處有期徒│
│    │        │      │        │        │        │        │              │              │          │刑貳月，如易科│
│    │        │      │        │        │        │        │              │              │          │罰金，以新臺幣│
│    │        │      │        │        │        │        │              │              │          │壹仟元折算壹日│
│    │        │      │        │        │        │        │              │              │          │。扣案如附表六│
│    │        │      │        │        │        │        │              │              │          │編號2 (一)7.、(三)│
│    │        │      │        │        │        │        │              │              │          │5.及附表六編號│
│    │        │      │        │        │        │        │              │              │          │4 所示之物，均│
│    │        │      │        │        │        │        │              │              │          │與陳建瑋連帶沒│
│    │        │      │        │        │        │        │              │              │          │收。          │
├──┼────┼───┼────┼────┼────┼────┼───────┼───────┼─────┼───────┤
│ 3  │陳建瑋、│徐森寶│98年5、6│10萬元  │每月9分 │土地所有│1.證人徐森寶於│1.98年約5-6月 │刑法第344 │陳建瑋共同犯重│
│    │聶晨峰  │      │月27日某│        │        │權狀、建│  警詢、偵訊之│  27日借款10萬│條        │利罪，處有期徒│
│    │        │      │時      │        │        │物所有權│  證述。      │  元，每月9分 │刑法第28條│刑貳月，如易科│
│    │        │      │        │        │        │狀各1張 │2.通聯譯文1份 │  利          │          │罰金，以新臺幣│
│    │        │      │        │        │        │（徐森寶│              │2.以土地所有權│          │壹仟元折算壹日│
│    │        │      │        │        │        │位於新竹│              │  狀及建物所有│          │。扣案如附表六│
│    │        │      │        │        │        │市○○街│              │  權狀借款    │          │編號4 所示之物│
│    │        │      │        │        │        │10 號2樓│              │3.因一時手頭不│          │，與聶晨峰連帶│
│    │        │      │        │        │        │之房地）│              │  方便所以至當│          │沒收。        │
│    │        │      │        │        │        │        │              │  舖借款      │          │聶晨峰共同犯重│
│    │        │      │        │        │        │        │              │              │          │利罪，處有期徒│
│    │        │      │        │        │        │        │              │              │          │刑貳月，如易科│
│    │        │      │        │        │        │        │              │              │          │罰金，以新臺幣│
│    │        │      │        │        │        │        │              │              │          │壹仟元折算壹日│
│    │        │      │        │        │        │        │              │              │          │。扣案如附表六│
│    │        │      │        │        │        │        │              │              │          │編號4 所示之物│
│    │        │      │        │        │        │        │              │              │          │，與陳建瑋連帶│
│    │        │      │        │        │        │        │              │              │          │沒收。        │
├──┼────┼───┼────┼────┼────┼────┼───────┼───────┼─────┼───────┤
│ 4  │陳建瑋、│謝采蓁│98年11月│35萬元  │每月6分 │土地所有│1.證人謝采蓁於│1.於98年11月24│刑法第344 │陳建瑋共同犯重│
│    │聶晨峰  │      │24日下午│        │        │權狀、建│  警詢、偵訊之│  日下午1時借 │條        │利罪，處有期徒│
│    │        │      │1時     │        │        │物所有權│  陳述。      │  款38萬元，每│刑法第28條│刑貳月，如易科│
│    │        │      │        │        │        │狀各1張 │2.謝采蓁立具之│  個月利息6分2│          │罰金，以新臺幣│
│    │        │      │        │        │        │（謝采蓁│  本票、協議書│  萬1千元     │          │壹仟元折算壹日│
│    │        │      │        │        │        │位於新竹│  、搬遷協議書│2.質押土地及房│          │。扣案如附表六│
│    │        │      │        │        │        │市○○路│  、建物所有權│  屋之所有權狀│          │編號2 (十)2.、(十三)│
│    │        │      │        │        │        │三段439 │  買賣移轉契約│3.因家裡急需用│          │1.、(十四)1.、(十五)1.│
│    │        │      │        │        │        │巷19之1 │  書、抵押權設│  錢          │          │、(十六)1.、(十七)1.、│
│    │        │      │        │        │        │號2樓之 │  定契約書印鑑│              │          │(十八)1.及附表六編│
│    │        │      │        │        │        │建物及新│  證明、建築改│              │          │號4 所示之物，│
│    │        │      │        │        │        │竹市南寮│  良物及土地所│              │          │均與聶晨峰連帶│
│    │        │      │        │        │        │段113地 │  有權狀、他項│              │          │沒收。        │
│    │        │      │        │        │        │號土地）│  權利證明書、│              │          │聶晨峰共同犯重│
│    │        │      │        │        │        │        │  土地登記第一│              │          │利罪，處有期徒│
│    │        │      │        │        │        │        │  類謄本、建築│              │          │刑貳月，如易科│
│    │        │      │        │        │        │        │  改良物所有權│              │          │罰金，以新臺幣│
│    │        │      │        │        │        │        │  買賣移轉契約│              │          │壹仟元折算壹日│
│    │        │      │        │        │        │        │  書、土地登記│              │          │。扣案如附表六│
│    │        │      │        │        │        │        │  申請書、土地│              │          │編號2 (十)2.、(十三)│
│    │        │      │        │        │        │        │  建築改良物抵│              │          │1.、(十四)1.、(十五)1.│
│    │        │      │        │        │        │        │  押權設定契約│              │          │、(十六)1.、(十七)1.、│
│    │        │      │        │        │        │        │  書各1份。   │              │          │(十八)1.及附表六編│
│    │        │      │        │        │        │        │3.身份證正反面│              │          │號4 所示之物，│
│    │        │      │        │        │        │        │  影本        │              │          │均與陳建瑋連帶│
│    │        │      │        │        │        │        │4.指認犯罪嫌疑│              │          │沒收。        │
│    │        │      │        │        │        │        │  人紀錄表及指│              │          │              │
│    │        │      │        │        │        │        │  認照片對照表│              │          │              │
├──┼────┼───┼────┼────┼────┼────┼───────┼───────┼─────┼───────┤
│ 5  │陳建瑋、│曾文奎│99年7月6│1萬元   │每月9分 │車牌號碼│1.證人曾文奎於│1.於99年7月6日│刑法第344 │陳建瑋共同犯重│
│    │聶晨峰  │      │日下午3 │        │；嗣每月│M3C-797 │  警詢、偵訊之│  下午3時借款1│條        │利罪，處有期徒│
│    │        │      │時      │        │4分     │號普通重│  證述。      │  萬元，實拿9 │刑法第28條│刑貳月，如易科│
│    │        │      │        │        │        │型機車行│2.曾文奎立具之│  千1百元，利 │          │罰金，以新臺幣│
│    │        │      │        │        │        │車執照  │  汽車買賣合約│  息9分       │          │壹仟元折算壹日│
│    │        │      │        │        │        │        │  書、本票、借│2.以MC3-797重 │          │。扣案如附表六│
│    │        │      │        │        │        │        │  款契約書、自│  機車行照正本│          │編號2 (一)8.、(二)│
│    │        │      │        │        │        │        │  願書、委託切│  一張質押，該│          │6.、(三)6.、(四)5.│
│    │        │      │        │        │        │        │  結書、押當車│  車沒有質押在│          │、(五)5.、(六)5.、│
│    │        │      │        │        │        │        │  輛借用切結書│  鴻海當舖內  │          │(八)5.及附表六編│
│    │        │      │        │        │        │        │  、車輛取回同│              │          │號4 所示之物，│
│    │        │      │        │        │        │        │  意書各1份   │              │          │均與聶晨峰連帶│
│    │        │      │        │        │        │        │3.鴻海當鋪當票│              │          │沒收。        │
│    │        │      │        │        │        │        │  1張。       │              │          │聶晨峰共同犯重│
│    │        │      │        │        │        │        │4.M3C-797號機 │              │          │利罪，處有期徒│
│    │        │      │        │        │        │        │  車行照1份。 │              │          │刑貳月，如易科│
│    │        │      │        │        │        │        │5.身份證正反面│              │          │罰金，以新臺幣│
│    │        │      │        │        │        │        │  影本        │              │          │壹仟元折算壹日│
│    │        │      │        │        │        │        │6.指認犯罪嫌疑│              │          │。扣案如附表六│
│    │        │      │        │        │        │        │  人紀錄表及指│              │          │編號2 (一)8.、(二)│
│    │        │      │        │        │        │        │  認照片對照表│              │          │6.、(三)6.、(四)5.│
│    │        │      │        │        │        │        │              │              │          │、(五)5.、(六)5.、│
│    │        │      │        │        │        │        │              │              │          │(八)5.及附表六編│
│    │        │      │        │        │        │        │              │              │          │號4 所示之物，│
│    │        │      │        │        │        │        │              │              │          │均與陳建瑋連帶│
│    │        │      │        │        │        │        │              │              │          │沒收。        │
│    │        │      │        │        │        │        │              │              │          │              │
├──┼────┼───┼────┼────┼────┼────┼───────┼───────┼─────┼───────┤
│ 6  │陳建瑋、│黃雯瑾│99年7月 │5萬元   │每月9分 │車牌號碼│1.證人黃雯瑾於│1.於99年7月12 │刑法第344 │陳建瑋共同犯重│
│    │聶晨峰  │      │12日下午│        │；共繳2 │UA2-691 │  警詢之陳述。│  日下午1時30 │條        │利罪，處有期徒│
│    │        │      │1時30分 │        │期9千元 │號輕型機│2.黃莊壬立具之│  分借款5萬元 │刑法第28條│刑貳月，如易科│
│    │        │      │        │        │        │車行車執│  汽車買賣合約│  ，預扣利息4 │          │罰金，以新臺幣│
│    │        │      │        │        │        │照      │  書2張、本票 │  千5百元，實 │          │壹仟元折算壹日│
│    │        │      │        │        │        │        │  、借款契約書│  拿4萬5千5百 │          │。扣案如附表六│
│    │        │      │        │        │        │        │  、委託切結書│  元          │          │編號2 (二)7.、(三)│
│    │        │      │        │        │        │        │  、押當車輛借│2.以輕機車UA2-│          │7.、(五)6.、(六)6.│
│    │        │      │        │        │        │        │  用切結書、車│  691號行照1張│          │、(八)6.及附表六│
│    │        │      │        │        │        │        │  輛取回同意書│  質押，該機車│          │編號4 所示之物│
│    │        │      │        │        │        │        │  、車輛資料查│  沒有質押。  │          │，均與聶晨峰連│
│    │        │      │        │        │        │        │  詢各一份。  │              │          │帶沒收。      │
│    │        │      │        │        │        │        │3.身份證正反面│              │          │聶晨峰共同犯重│
│    │        │      │        │        │        │        │  影本        │              │          │利罪，處有期徒│
│    │        │      │        │        │        │        │4.黃雯瑾立具之│              │          │刑貳月，如易科│
│    │        │      │        │        │        │        │  贓物認領保管│              │          │罰金，以新臺幣│
│    │        │      │        │        │        │        │  單1張。     │              │          │壹仟元折算壹日│
│    │        │      │        │        │        │        │5.指認犯罪嫌疑│              │          │。扣案如附表六│
│    │        │      │        │        │        │        │  人紀錄表及指│              │          │編號2 (二)7.、(三)│
│    │        │      │        │        │        │        │  認照片對照表│              │          │7.、(五)6.、(六)6.│
│    │        │      │        │        │        │        │              │              │          │、(八)6.及附表六│
│    │        │      │        │        │        │        │              │              │          │編號4 所示之物│
│    │        │      │        │        │        │        │              │              │          │，均與陳建瑋連│
│    │        │      │        │        │        │        │              │              │          │帶沒收。      │
├──┼────┼───┼────┼────┼────┼────┼───────┼───────┼─────┼───────┤
│ 7  │陳建瑋、│溫啟豪│99年7月 │1萬5千元│每月9分 │車牌號碼│1.證人溫啟豪於│1.於99年7月13 │刑法第344 │陳建瑋共同犯重│
│    │聶晨峰  │      │13日下午│        │        │F3E-682 │  警詢之證述。│  日下午5至6時│條        │利罪，處有期徒│
│    │        │      │5時至6時│        │        │號普通重│2.鴻海當舖當票│  借款1萬5千元│刑法第28條│刑貳月，如易科│
│    │        │      │        │        │        │型機車行│  1張。       │  ，第1期預扣1│          │罰金，以新臺幣│
│    │        │      │        │        │        │車執照  │3.溫啟豪立具之│  千3百5拾元，│          │壹仟元折算壹日│
│    │        │      │        │        │        │        │  汽車買賣合約│  實拿1萬3千  │          │。扣案如附表六│
│    │        │      │        │        │        │        │  書、本票、借│  6百5拾元    │          │編號2 (一)9.、(二)│
│    │        │      │        │        │        │        │  款契約書、自│2.以F3E-682號 │          │8.、(三)8.、(四)6.│
│    │        │      │        │        │        │        │  願書、委託切│  重機車行照正│          │、(五)7.、(七)4.及│
│    │        │      │        │        │        │        │  結書、權利車│  本質押借款  │          │附表六編號4所 │
│    │        │      │        │        │        │        │  讓渡合約書、│              │          │示之物，均與聶│
│    │        │      │        │        │        │        │  車輛查詢資料│              │          │晨峰連帶沒收。│
│    │        │      │        │        │        │        │  各1份。     │              │          │聶晨峰共同犯重│
│    │        │      │        │        │        │        │4.P3E-682號機 │              │          │利罪，處有期徒│
│    │        │      │        │        │        │        │  車行照1份。 │              │          │刑貳月，如易科│
│    │        │      │        │        │        │        │5.身份證正反面│              │          │罰金，以新臺幣│
│    │        │      │        │        │        │        │  影本        │              │          │壹仟元折算壹日│
│    │        │      │        │        │        │        │              │              │          │。扣案如附表六│
│    │        │      │        │        │        │        │              │              │          │編號2 (一)9.、(二)│
│    │        │      │        │        │        │        │              │              │          │8.、(三)8.、(四)6.│
│    │        │      │        │        │        │        │              │              │          │、(五)7.、(七)4.及│
│    │        │      │        │        │        │        │              │              │          │附表六編號4所 │
│    │        │      │        │        │        │        │              │              │          │示之物，均與陳│
│    │        │      │        │        │        │        │              │              │          │建瑋連帶沒收。│
└──┴────┴───┴────┴────┴────┴────┴───────┴───────┴─────┴───────┘
附表三：陳建瑋與陳俊有共同犯重利部分
┌──┬────┬───┬────┬────┬────┬────┬───────┬───────┬─────┬───────┐
│編號│行為人  │借款人│借款時間│借款金額│計息方式│擔保品  │證   據       │證人證述      │所犯法條  │主文欄        │
│    │        │      │(年月日)│(新台幣)│及繳款狀│        │              │              │          │              │
│    │        │      │        │        │況      │        │              │              │          │              │
├──┼────┼───┼────┼────┼────┼────┼───────┼───────┼─────┼───────┤
│ 1  │陳建瑋、│汪昱琳│96年1月 │共10萬元│第1月9分│車牌號碼│1.證人汪昱琳於│1.分別於96年1 │刑法第344 │陳建瑋共同犯重│
│    │陳俊有  │      │24日、96│        │；嗣為4 │J5L-820 │  警詢、偵訊之│  月24日、96年│條        │利罪，處有期徒│
│    │        │      │年2月7日│        │分      │號機車行│  證述。      │  2月7日、96年│刑法第28條│刑貳月，如易科│
│    │        │      │、96年2 │        │        │車執照  │2.汪昱琳立具之│  2月中旬共借 │          │罰金，以新臺幣│
│    │        │      │月中旬某│        │        │        │  汽車買賣合約│  款10萬元，第│          │壹仟元折算壹日│
│    │        │      │日      │        │        │        │  書、世紀當鋪│  1個月利息9分│          │，減為有期徒刑│
│    │        │      │        │        │        │        │  當票2張、本 │  ，第2期以後 │          │壹月，如易科罰│
│    │        │      │        │        │        │        │  票3張、借款 │  都是4分     │          │金，以新臺幣壹│
│    │        │      │        │        │        │        │  契約書、自願│2.質押車號J5L-│          │仟元折算壹日。│
│    │        │      │        │        │        │        │  書、委託切結│  820號重機車 │          │扣案如附表六編│
│    │        │      │        │        │        │        │  書、押當車輛│  行照正本1張 │          │號2 (一)10. 、(二)│
│    │        │      │        │        │        │        │  借用切結書、│  、水晶2公斤 │          │9.、(三)9.、(四)7.│
│    │        │      │        │        │        │        │  權利車讓渡合│  左右、身份證│          │、(五)8.、(六)7.、│
│    │        │      │        │        │        │        │  約書、世紀當│  影本，原本是│          │(七)5.、(十九)1.及附│
│    │        │      │        │        │        │        │  鋪客戶資料保│  有押車，有流│          │表六編號4 (1)所│
│    │        │      │        │        │        │        │  管明細表各1 │  7、8天，97年│          │示之物，均與陳│
│    │        │      │        │        │        │        │  份          │  4 月份左右世│          │俊有連帶沒收。│
│    │        │      │        │        │        │        │3.身份證正反面│  紀當舖還給我│          │陳俊有共同犯重│
│    │        │      │        │        │        │        │  影本        │  使用        │          │利罪，處有期徒│
│    │        │      │        │        │        │        │4.J5L-820機車 │3.因為我要處理│          │刑貳月，如易科│
│    │        │      │        │        │        │        │  行照1份。   │  銀行卡債問題│          │罰金，以新臺幣│
│    │        │      │        │        │        │        │5.指認犯罪嫌疑│  才向當舖借錢│          │壹仟元折算壹日│
│    │        │      │        │        │        │        │  人紀錄表及指│              │          │，減為有期徒刑│
│    │        │      │        │        │        │        │  認照片對照表│              │          │壹月，如易科罰│
│    │        │      │        │        │        │        │              │              │          │金，以新臺幣壹│
│    │        │      │        │        │        │        │              │              │          │仟元折算壹日。│
│    │        │      │        │        │        │        │              │              │          │扣案如附表六編│
│    │        │      │        │        │        │        │              │              │          │號2 (一)10. 、(二)│
│    │        │      │        │        │        │        │              │              │          │9.、(三)9.、(四)7.│
│    │        │      │        │        │        │        │              │              │          │、(五)8.、(六)7.、│
│    │        │      │        │        │        │        │              │              │          │(七)5.、(十九)1.及附│
│    │        │      │        │        │        │        │              │              │          │表六編號4 (1)所│
│    │        │      │        │        │        │        │              │              │          │示之物，均與陳│
│    │        │      │        │        │        │        │              │              │          │建瑋連帶沒收。│
├──┼────┼───┼────┼────┼────┼────┼───────┼───────┼─────┼───────┤
│ 2  │陳建瑋、│陳世偉│96年4月 │2萬元   │每月9分 │車牌號碼│1.證人陳世偉於│1.96年4月間借 │刑法第344 │陳建瑋共同犯重│
│    │陳俊有  │      │18日    │        │        │F6M-868 │  警詢之陳述。│  款2萬元，預 │條        │利罪，處有期徒│
│    │        │      │        │        │        │號普通重│2.世紀當鋪當票│  扣利息1千8百│刑法第28條│刑貳月，如易科│
│    │        │      │        │        │        │型機車行│  1張。       │  元，1個月利 │          │罰金，以新臺幣│
│    │        │      │        │        │        │車執照  │3.陳世偉立具之│  息9百元     │          │壹仟元折算壹日│
│    │        │      │        │        │        │        │  本票1張、借 │2.以F6M-868中 │          │，減為有期徒刑│
│    │        │      │        │        │        │        │  款契約書1份 │  機車去借款，│          │壹月，如易科罰│
│    │        │      │        │        │        │        │4.F6M-868號機 │  車子沒有質押│          │金，以新臺幣壹│
│    │        │      │        │        │        │        │  車行照1份。 │  在當舖內    │          │仟元折算壹日。│
│    │        │      │        │        │        │        │5.指認犯罪嫌疑│3.因為臨時急需│          │扣案如附表六編│
│    │        │      │        │        │        │        │  人紀錄表及指│  要用到錢才會│          │號2 (一)11.、(三) │
│    │        │      │        │        │        │        │  認照片對照表│  向該公司借錢│          │10.及附表六編 │
│    │        │      │        │        │        │        │6.身份證正反面│              │          │號4(1)所示之物 │
│    │        │      │        │        │        │        │  影本、健保卡│              │          │，均與陳俊有連│
│    │        │      │        │        │        │        │  正反面影本  │              │          │帶沒收。      │
│    │        │      │        │        │        │        │              │              │          │陳俊有共同犯重│
│    │        │      │        │        │        │        │              │              │          │利罪，處有期徒│
│    │        │      │        │        │        │        │              │              │          │刑貳月，如易科│
│    │        │      │        │        │        │        │              │              │          │罰金，以新臺幣│
│    │        │      │        │        │        │        │              │              │          │壹仟元折算壹日│
│    │        │      │        │        │        │        │              │              │          │，減為有期徒刑│
│    │        │      │        │        │        │        │              │              │          │壹月，如易科罰│
│    │        │      │        │        │        │        │              │              │          │金，以新臺幣壹│
│    │        │      │        │        │        │        │              │              │          │仟元折算壹日。│
│    │        │      │        │        │        │        │              │              │          │扣案如附表六編│
│    │        │      │        │        │        │        │              │              │          │號2 (一)11.、(三) │
│    │        │      │        │        │        │        │              │              │          │10.及附表六編 │
│    │        │      │        │        │        │        │              │              │          │號4(1)所示之物 │
│    │        │      │        │        │        │        │              │              │          │，均與陳建瑋連│
│    │        │      │        │        │        │        │              │              │          │帶沒收。      │
├──┼────┼───┼────┼────┼────┼────┼───────┼───────┼─────┼───────┤
│ 3  │陳建瑋、│范凱傑│96年10月│2萬元   │每月9分 │車牌號碼│1.證人范凱傑於│1.於96年10月17│刑法第344 │陳建瑋共同犯重│
│    │陳俊有  │      │17日某時│        │（第一期│HPK-215 │  警詢、偵訊之│  日向世紀當舖│條        │利罪，處有期徒│
│    │        │      │        │        │未預扣）│號普通重│  證述。      │  借款2萬元， │刑法第28條│刑貳月，如易科│
│    │        │      │        │        │        │型機車行│2.范凱傑立具之│  沒有預扣第1 │          │罰金，以新臺幣│
│    │        │      │        │        │        │車執照  │  汽車買賣合約│  個月利息，有│          │壹仟元折算壹日│
│    │        │      │        │        │        │        │  書、本票、借│  只有給幫我擔│          │。扣案如附表六│
│    │        │      │        │        │        │        │  款契約書、自│  保的朋友2千 │          │編號2 (一)12. 、│
│    │        │      │        │        │        │        │  願書、委託切│  元，之後每月│          │(二)10.、(三)11.、│
│    │        │      │        │        │        │        │  結書、押當車│  1 千8百元利 │          │(四)8.、(五)9.、(六)│
│    │        │      │        │        │        │        │  輛借用切結書│  息          │          │8.、(七)6.、(八)7.│
│    │        │      │        │        │        │        │  、權利車讓渡│2.以HPK-256重 │          │及附表六編號4 │
│    │        │      │        │        │        │        │  合約書、車輛│  機車行照正本│          │(1)所示之物，均│
│    │        │      │        │        │        │        │  取回同意書各│  質押        │          │與陳俊有連帶沒│
│    │        │      │        │        │        │        │  1份。       │              │          │收。          │
│    │        │      │        │        │        │        │3.世紀當鋪當票│              │          │陳俊有共同犯重│
│    │        │      │        │        │        │        │  1張。       │              │          │利罪，處有期徒│
│    │        │      │        │        │        │        │4.HPK-215號機 │              │          │刑貳月，如易科│
│    │        │      │        │        │        │        │  車行照、車輛│              │          │罰金，以新臺幣│
│    │        │      │        │        │        │        │  資料查詢各1 │              │          │壹仟元折算壹日│
│    │        │      │        │        │        │        │  份。        │              │          │。扣案如附表六│
│    │        │      │        │        │        │        │5.身份證正反面│              │          │編號2 (一)12. 、│
│    │        │      │        │        │        │        │  影本        │              │          │(二)10.、(三)11.、│
│    │        │      │        │        │        │        │              │              │          │(四)8.、(五)9.、(六)│
│    │        │      │        │        │        │        │              │              │          │8.、(七)6.、(八)7.│
│    │        │      │        │        │        │        │              │              │          │及附表六編號4 │
│    │        │      │        │        │        │        │              │              │          │(1)所示之物，均│
│    │        │      │        │        │        │        │              │              │          │與陳建瑋連帶沒│
│    │        │      │        │        │        │        │              │              │          │收。          │
├──┼────┼───┼────┼────┼────┼────┼───────┼───────┼─────┼───────┤
│ 4  │陳建瑋、│杜懷義│97年5月2│4萬元   │每月9分 │車牌號碼│1.證人杜懷義於│1.於97年5月2日│刑法第344 │陳建瑋共同犯重│
│    │陳俊有  │      │日下午某│        │，至少已│3453-TV │  警詢之陳述。│  借4萬元，97 │條        │利罪，處有期徒│
│    │        │      │時      │        │繳15期  │號自小客│2.杜懷義立具之│  年5月6日借1 │刑法第28條│刑貳月，如易科│
│    │        │      │        │        │        │車行車執│  汽車買賣合約│  萬元，借款共│          │罰金，以新臺幣│
│    │        │      │        │        │        │照、WVF-│  書1張、本票 │  5萬元，預扣 │          │壹仟元折算壹日│
│    │        │      │        │        │        │128號清 │  2張、借款契 │  利息4千5百元│          │。扣案如附表六│
│    │        │      │        │        │        │型機車行│  約書、自願書│2.以車號3453-T│          │編號2 (一)13.、 │
│    │        │      │        │        │        │車執照  │  、委託切結書│  V自小客車及 │          │(二)11.、(三)12.、│
│    │        │      │        │        │        │        │  、押當車輛借│  WVF-128輕機 │          │(四)9.、(五)10.、 │
│    │        │      │        │        │        │        │  用切結書各1 │  車行照正本質│          │(六)9.及附表六編│
│    │        │      │        │        │        │        │  份。        │  押，沒有質押│          │號4(1)所示之物 │
│    │        │      │        │        │        │        │3.世紀當鋪當票│  在鴻海當舖內│          │，均與陳俊有連│
│    │        │      │        │        │        │        │  2 張紙。    │  ，現在車輛還│          │帶沒收。      │
│    │        │      │        │        │        │        │4.3453-TV號自 │  是我在使用，│          │陳俊有共同犯重│
│    │        │      │        │        │        │        │  小客車、WVF-│  3453-TV我已 │          │利罪，處有期徒│
│    │        │      │        │        │        │        │  128號機車行 │  經報廢      │          │刑貳月，如易科│
│    │        │      │        │        │        │        │  照各1份。   │              │          │罰金，以新臺幣│
│    │        │      │        │        │        │        │5.駕照正反面影│              │          │壹仟元折算壹日│
│    │        │      │        │        │        │        │  本          │              │          │。扣案如附表六│
│    │        │      │        │        │        │        │6.指認犯罪嫌疑│              │          │編號2 (一)13.、 │
│    │        │      │        │        │        │        │  人紀錄表及指│              │          │(二)11.、(三)12.、│
│    │        │      │        │        │        │        │  認照片對照表│              │          │(四)9.、(五)10.、 │
│    │        │      │        │        │        │        │              │              │          │(六)9.及附表六編│
│    │        │      │        │        │        │        │              │              │          │號4(1)所示之物 │
│    │        │      │        │        │        │        │              │              │          │，均與陳建瑋連│
│    │        │      │        │        │        │        │              │              │          │帶沒收。      │
├──┼────┼───┼────┼────┼────┼────┼───────┼───────┼─────┼───────┤
│ 5  │陳建瑋、│杜懷義│97年5月6│1萬元   │每月9分 │車牌號碼│1.證人杜懷義於│1.於97年5月2日│刑法第344 │陳建瑋共同犯重│
│    │陳俊有  │      │日下午某│        │，至少已│3453-TV │  警詢之陳述。│  借4萬元，97 │條        │利罪，處有期徒│
│    │        │      │時      │        │繳15期  │號自小客│2.杜懷義立具之│  年5月6日借1 │刑法第28條│刑貳月，如易科│
│    │        │      │        │        │        │車行車執│  汽車買賣合約│  萬元，借款共│          │罰金，以新臺幣│
│    │        │      │        │        │        │照、車牌│  書1張、本票 │  5萬元，預扣 │          │壹仟元折算壹日│
│    │        │      │        │        │        │號碼WVF-│  2張、借款契 │  利息4千5百元│          │。扣案如附表六│
│    │        │      │        │        │        │128號輕 │  約書、自願書│2.以車號3453-T│          │編號2 (一)13.、 │
│    │        │      │        │        │        │型機車行│  、委託切結書│  V自小客車及 │          │(二)11.、(三)12.、│
│    │        │      │        │        │        │車執照  │  、押當車輛借│  WVF-128輕機 │          │(四)9.、(五)10.、 │
│    │        │      │        │        │        │        │  用切結書各1 │  車行照正本質│          │(六)9.及附表六編│
│    │        │      │        │        │        │        │  份。        │  押，沒有質押│          │號4(1)所示之物 │
│    │        │      │        │        │        │        │3.世紀當鋪當票│  在鴻海當舖內│          │，均與陳俊有連│
│    │        │      │        │        │        │        │  2 張紙。    │  ，現在車輛還│          │帶沒收。      │
│    │        │      │        │        │        │        │4.3453-TV號自 │  是我在使用，│          │陳俊有共同犯重│
│    │        │      │        │        │        │        │  小客車、WVF-│  3453-TV我已 │          │利罪，處有期徒│
│    │        │      │        │        │        │        │  128號機車行 │  經報廢      │          │刑貳月，如易科│
│    │        │      │        │        │        │        │  照及車輛查詢│              │          │罰金，以新臺幣│
│    │        │      │        │        │        │        │  資料各1份。 │              │          │壹仟元折算壹日│
│    │        │      │        │        │        │        │5.身份證正反面│              │          │。扣案如附表六│
│    │        │      │        │        │        │        │  影本        │              │          │編號2 (一)13.、 │
│    │        │      │        │        │        │        │              │              │          │(二)11.、(三)12.、│
│    │        │      │        │        │        │        │              │              │          │(四)9.、(五)10.、 │
│    │        │      │        │        │        │        │              │              │          │(六)9.及附表六編│
│    │        │      │        │        │        │        │              │              │          │號4(1)所示之物 │
│    │        │      │        │        │        │        │              │              │          │，均與陳建瑋連│
│    │        │      │        │        │        │        │              │              │          │帶沒收。      │
├──┼────┼───┼────┼────┼────┼────┼───────┼───────┼─────┼───────┤
│ 6  │陳建瑋、│李華雄│97年5月 │9萬元   │第1月9分│車牌號碼│1.證人李華雄於│柳維鳳        │刑法第344 │陳建瑋共同犯重│
│    │陳俊有  │(柳維 │15日下午│        │，嗣每月│1372-KV │  偵訊之證述。│1.於97年5月5日│條        │利罪，處有期徒│
│    │        │鳳)   │3時     │        │4分     │號自小客│2.證人柳維鳳於│  下午3時借款9│刑法第28條│刑貳月，如易科│
│    │        │      │        │        │        │車行車執│  警詢、偵訊之│  萬元，預扣利│          │罰金，以新臺幣│
│    │        │      │        │        │        │照      │  陳述。      │  息8千1百元，│          │壹仟元折算壹日│
│    │        │      │        │        │        │        │3.柳維鳳立具之│  實拿8萬1千9 │          │。扣案如附表六│
│    │        │      │        │        │        │        │  汽車買賣合約│  百元，每期需│          │編號2 (一)14.、 │
│    │        │      │        │        │        │        │  書、本票、借│  繳8千1百元利│          │(二)12.、(三)13.、│
│    │        │      │        │        │        │        │  款契約書、自│  息；（偵訊改│          │(四)10.、(五)11.、│
│    │        │      │        │        │        │        │  願書、委託切│  稱）當時是說│          │(六)10. 、(七)7.及│
│    │        │      │        │        │        │        │  結書、押當車│  借10萬是10天│          │附表六編號4 (1)│
│    │        │      │        │        │        │        │  輛借用切結書│  8分利，只記 │          │所示之物，均與│
│    │        │      │        │        │        │        │  、權利車讓渡│  得8、9分，李│          │陳俊有連帶沒收│
│    │        │      │        │        │        │        │  合約書各1份 │  華雄每一期還│          │。            │
│    │        │      │        │        │        │        │4.1372-KV號自 │  8、9千      │          │陳俊有共同犯重│
│    │        │      │        │        │        │        │  小客車行照1 │2.以1372-KV自 │          │利罪，處有期徒│
│    │        │      │        │        │        │        │  份。        │  小客車行照正│          │刑貳月，如易科│
│    │        │      │        │        │        │        │5.身份證正反面│  本一張借款，│          │罰金，以新臺幣│
│    │        │      │        │        │        │        │  影本        │  現在車輛還是│          │壹仟元折算壹日│
│    │        │      │        │        │        │        │6.指認犯罪嫌疑│  我本人在使用│          │。扣案如附表六│
│    │        │      │        │        │        │        │  人紀錄表及指│              │          │編號2 (一)14.、 │
│    │        │      │        │        │        │        │  認照片對照表│李華雄：      │          │(二)12.、(三)13.、│
│    │        │      │        │        │        │        │7.1372-KV車輛 │1.97年9月去鴻 │          │(四)10.、(五)11.、│
│    │        │      │        │        │        │        │  查詢資料1份 │  海當舖借款9 │          │(六)10. 、(七)7.及│
│    │        │      │        │        │        │        │              │  萬元，利息第│          │附表六編號4 (1)│
│    │        │      │        │        │        │        │              │  1個月9分，之│          │所示之物，均與│
│    │        │      │        │        │        │        │              │  後收4分     │          │陳建瑋連帶沒收│
│    │        │      │        │        │        │        │              │              │          │。            │
│    │        │      │        │        │        │        │              │              │          │              │
│    │        │      │        │        │        │        │              │              │          │              │
└──┴────┴───┴────┴────┴────┴────┴───────┴───────┴─────┴───────┘
 附表四：陳建瑋與陳信宏共同犯重利部分
┌──┬────┬───┬────┬────┬────┬────┬───────┬───────┬─────┬───────┐
│編號│行為人  │借款人│借款時間│借款金額│計息方式│擔保品及│證   據       │證人證述      │所犯法條  │主文欄        │
│    │        │      │        │(新台幣)│及繳款狀│放款人  │              │              │          │              │
│    │        │      │        │        │況      │        │              │              │          │              │
├──┼────┼───┼────┼────┼────┼────┼───────┼───────┼─────┼───────┤
│ 1  │陳建瑋、│莊傳興│99年5月4│7萬元   │每月4分 │車牌號碼│1.證人莊傳興於│1.我於99年5月4│刑法第344 │陳建瑋共同犯重│
│    │陳信宏  │      │日某時  │        │        │4486-RV │  警詢、偵訊之│  日借款7萬元 │條        │利罪，處有期徒│
│    │        │      │        │        │        │號自小客│  陳述。      │  ，有預扣1個 │刑法第28條│刑貳月，如易科│
│    │        │      │        │        │        │車行車執│2.鴻海當鋪當票│  月利息2千8百│、第47條第│罰金，以新臺幣│
│    │        │      │        │        │        │照      │  1張。       │  元，利息1個 │1項       │壹仟元折算壹日│
│    │        │      │        │        │        │        │3.莊傳興立具之│  月2千8百元  │          │。扣案如附表六│
│    │        │      │        │        │        │        │  本票1張。   │2.我以4486-RV │          │編號2 (一)15. 及│
│    │        │      │        │        │        │        │4.指認犯罪嫌疑│  自小客車向鴻│          │附表六編號4 (1)│
│    │        │      │        │        │        │        │  人紀錄表及指│  海當舖借款，│          │所示之物，均與│
│    │        │      │        │        │        │        │  認照片對照表│  只有留行照，│          │陳信宏連帶沒收│
│    │        │      │        │        │        │        │              │  車輛一直由我│          │。            │
│    │        │      │        │        │        │        │              │  使用        │          │陳信宏共同犯重│
│    │        │      │        │        │        │        │              │3.因為我在銀行│          │利罪，累犯，處│
│    │        │      │        │        │        │        │              │  的個人信用不│          │拘役伍拾日，如│
│    │        │      │        │        │        │        │              │  好，而且急需│          │易科罰金，以新│
│    │        │      │        │        │        │        │              │  用錢，所以才│          │臺幣壹仟元折算│
│    │        │      │        │        │        │        │              │  會向鴻海當舖│          │壹日。扣案如附│
│    │        │      │        │        │        │        │              │  借款        │          │表六編號2 (一)15│
│    │        │      │        │        │        │        │              │              │          │. 及附表六編號│
│    │        │      │        │        │        │        │              │              │          │4 (1)所示之物，│
│    │        │      │        │        │        │        │              │              │          │均與陳建瑋連帶│
│    │        │      │        │        │        │        │              │              │          │沒收。        │
└──┴────┴───┴────┴────┴────┴────┴───────┴───────┴─────┴───────┘
附表五：陳建瑋與不詳之人共同犯重利部分
┌──┬────┬───┬────┬────┬────┬────┬───────┬───────┬─────┬───────┐
│編號│行為人  │借款人│借款時間│借款金額│計息方式│擔保品  │證   據       │證人證述      │所犯法條  │主文欄        │
│    │        │      │        │(新台幣)│及繳款狀│        │              │              │          │              │
│    │        │      │        │        │況      │        │              │              │          │              │
├──┼────┼───┼────┼────┼────┼────┼───────┼───────┼─────┼───────┤
│ 1  │陳建瑋、│許素貞│96年3月 │5萬元   │每月9分 │車牌號碼│1.證人許素貞於│1.96年3月12日 │刑法第344 │陳建瑋共同犯重│
│    │綽號阿龍│      │12日某時│        │；共繳1 │LW-3035 │  警詢之陳述。│  借款3萬元， │條        │利罪，處有期徒│
│    │之成年員│      │        │        │年約5萬4│號自小客│2.世紀當鋪當票│  預扣第一個月│刑法第28條│刑貳月，如易科│
│    │工      │      │        │        │千元    │車行車執│  1張。       │  利息2千7百元│          │罰金，以新臺幣│
│    │        │      │        │        │        │照      │3.LW-3035號自 │  ，隔一段時間│          │壹仟元折算壹日│
│    │        │      │        │        │        │        │  小客車行照。│  又借款2萬元 │          │，減為有期徒刑│
│    │        │      │        │        │        │        │4.許素貞立具之│  ，未再預扣利│          │壹月，如易科罰│
│    │        │      │        │        │        │        │  本票2張、借 │  息，後每月利│          │金，以新臺幣壹│
│    │        │      │        │        │        │        │  款契約書1份 │  息4千5百元  │          │仟元折算壹日。│
│    │        │      │        │        │        │        │5.身份證正反面│2.以自小客車  │          │扣案如附表六編│
│    │        │      │        │        │        │        │  影本        │  LW-3035行車 │          │號2 (一)16. 、(三)│
│    │        │      │        │        │        │        │              │  執照借款，並│          │14. 及附表六編│
│    │        │      │        │        │        │        │              │  無留車      │          │號4 (1)所示之物│
│    │        │      │        │        │        │        │              │3.因為急用缺錢│          │，均沒收。    │
│    │        │      │        │        │        │        │              │  才會去向該公│          │              │
│    │        │      │        │        │        │        │              │  司借款      │          │              │
├──┼────┼───┼────┼────┼────┼────┼───────┼───────┼─────┼───────┤
│ 2  │陳建瑋、│林正裕│96年7月 │共2萬元 │每月9分 │車牌號碼│1.證人林正裕於│1.於96年7月18 │刑法第344 │陳建瑋共同犯重│
│    │姓名年籍│      │18日某時│        │；已繳5 │F6N-362 │  警詢之陳述。│  日、97年1月 │條        │利罪，處有期徒│
│    │不詳之成│      │、97年1 │        │萬4百元 │號普通重│2.世紀當鋪當票│  29日各借款新│刑法第28條│刑貳月，如易科│
│    │年員工  │      │月29日某│        │        │型機車行│  2張。       │  台幣1萬元， │          │罰金，以新臺幣│
│    │        │      │時      │        │        │車執照  │3.林正裕立具之│  各預扣利息9 │          │壹仟元折算壹日│
│    │        │      │        │        │        │        │  本票2紙、借 │  百元，1個月 │          │。扣案如附表六│
│    │        │      │        │        │        │        │  款契約書1份 │  利息9百元   │          │編號2 (一)17.、 │
│    │        │      │        │        │        │        │4.身份證正反面│2.只有重型機車│          │(三)15. 及附表六│
│    │        │      │        │        │        │        │  影本1份     │  F6N-362重型 │          │編號4 (1)所示之│
│    │        │      │        │        │        │        │              │  機車型車執照│          │物，均沒收。  │
│    │        │      │        │        │        │        │              │  在當舖，該機│          │              │
│    │        │      │        │        │        │        │              │  車仍為我本人│          │              │
│    │        │      │        │        │        │        │              │  使用        │          │              │
│    │        │      │        │        │        │        │              │3.因為急用缺錢│          │              │
│    │        │      │        │        │        │        │              │  才會向該公司│          │              │
│    │        │      │        │        │        │        │              │  借款        │          │              │
├──┼────┼───┼────┼────┼────┼────┼───────┼───────┼─────┼───────┤
│ 3  │陳建瑋、│許志銘│96年11月│2萬元   │每月9分 │車牌號碼│1.證人許志銘於│1.於96年11月27│刑法第344 │陳建瑋共同犯重│
│    │綽號阿峰│      │27日某時│        │        │YBW-593 │  警詢之陳述。│  日借款2萬元 │條        │利罪，處有期徒│
│    │之成年員│      │        │        │        │號普通重│2.世紀當鋪當票│  ，預扣一個月│刑法第28條│刑貳月，如易科│
│    │工      │      │        │        │        │型機車行│  1 張。      │  利息1千8 百 │          │罰金，以新臺幣│
│    │        │      │        │        │        │車執照  │3.YBW-593號機 │  元，1個月利 │          │壹仟元折算壹日│
│    │        │      │        │        │        │        │  車行照1份。 │  息1千8百元  │          │。扣案如附表六│
│    │        │      │        │        │        │        │4.許志銘立具之│2.以重型機車YB│          │編號2 (一)18.、 │
│    │        │      │        │        │        │        │  本票2張、借 │  W-593號行車 │          │(三)16. 及附表六│
│    │        │      │        │        │        │        │  款契約書1份 │  執照去借款，│          │編號4 (1)所示之│
│    │        │      │        │        │        │        │5.身份證正反面│  借款後並不需│          │物，均沒收。  │
│    │        │      │        │        │        │        │  影本        │  要質押車輛，│          │              │
│    │        │      │        │        │        │        │              │  目前車輛現由│          │              │
│    │        │      │        │        │        │        │              │  我在使用    │          │              │
│    │        │      │        │        │        │        │              │3.因為急需用錢│          │              │
│    │        │      │        │        │        │        │              │  才會去向該公│          │              │
│    │        │      │        │        │        │        │              │  司借款      │          │              │
├──┼────┼───┼────┼────┼────┼────┼───────┼───────┼─────┼───────┤
│ 4  │陳建瑋、│林益霖│97年3月 │1萬元   │每月9分 │車牌號碼│1.證人林益霖於│1.於97年3月18 │刑法第344 │陳建瑋共同犯重│
│    │綽號阿賢│      │18日某時│        │        │7220-MX │  警詢之陳述。│  日借款1萬元 │條        │利罪，處有期徒│
│    │之成年員│      │        │        │        │號自小客│2.世紀當鋪當票│  ，利息每月9 │刑法第28條│刑貳月，如易科│
│    │工      │      │        │        │        │車      │  6張、鴻海當 │  分          │          │罰金，以新臺幣│
│    │        │      │        │        │        │        │  舖當票1張。 │2.以車號7022-M│          │壹仟元折算壹日│
│    │        │      │        │        │        │        │3.林益霖立具之│  X號自小客車 │          │。扣案如附表六│
│    │        │      │        │        │        │        │  汽車買賣合約│  典當方式借款│          │編號2 (一)19.、 │
│    │        │      │        │        │        │        │  書、借款契約│              │          │(二)13. 、(三)17. │
│    │        │      │        │        │        │        │  書、自願書、│              │          │、(四)11.、(五)12.│
│    │        │      │        │        │        │        │  委託切結書、│              │          │、(六)11. 、(七)8.│
│    │        │      │        │        │        │        │  押當車輛借用│              │          │、(八)8.、(十二)2.、│
│    │        │      │        │        │        │        │  切結書、權利│              │          │(二十)1.及附表六編│
│    │        │      │        │        │        │        │  車讓渡合約書│              │          │號4(1)所示之物 │
│    │        │      │        │        │        │        │  、車輛取回同│              │          │，均沒收。    │
│    │        │      │        │        │        │        │  意書各1份及 │              │          │              │
│    │        │      │        │        │        │        │  本票2張。   │              │          │              │
│    │        │      │        │        │        │        │4.動產擔保交易│              │          │              │
│    │        │      │        │        │        │        │  動產抵押（附│              │          │              │
│    │        │      │        │        │        │        │  條件買賣）設│              │          │              │
│    │        │      │        │        │        │        │  定登記申請書│              │          │              │
│    │        │      │        │        │        │        │  、動產抵押契│              │          │              │
│    │        │      │        │        │        │        │  約各1份。   │              │          │              │
│    │        │      │        │        │        │        │              │              │          │              │
├──┼────┼───┼────┼────┼────┼────┼───────┼───────┼─────┼───────┤
│ 5  │陳建瑋、│湯家蓁│97年8月 │2萬元   │每月9分 │車牌號碼│1.證人湯家蓁於│1.於97年8月29 │刑法第344 │陳建瑋共同犯重│
│    │綽號小薇│      │29日某時│        │，至少已│IJT-302 │  警詢之陳述。│  日借款2萬元 │條        │利罪，處有期徒│
│    │之成年女│      │        │        │繳24期利│號普通重│2.世紀當鋪當票│  ，預扣一個月│刑法第28條│刑貳月，如易科│
│    │子      │      │        │        │息，共4 │型機車行│  1張。       │  利息1千8百元│          │罰金，以新臺幣│
│    │        │      │        │        │萬3,200 │車執照  │3.IJT-302號機 │  ，1個月利息1│          │壹仟元折算壹日│
│    │        │      │        │        │元      │        │  車行照1份。 │  千8百元     │          │。  扣案如附表│
│    │        │      │        │        │        │        │4.湯家蓁立具之│2.以重型機車  │          │六編號2 (一)20. │
│    │        │      │        │        │        │        │  本票1張、借 │  IJT-302號行 │          │、(三)18. 及附表│
│    │        │      │        │        │        │        │  款契約書1份 │  車執照借款，│          │六編號4 (1)所示│
│    │        │      │        │        │        │        │5.身份證正反面│  該車目前在家│          │之物，均沒收。│
│    │        │      │        │        │        │        │  影本        │  中          │          │              │
│    │        │      │        │        │        │        │              │3.因急用缺錢才│          │              │
│    │        │      │        │        │        │        │              │  會向該公司借│          │              │
│    │        │      │        │        │        │        │              │  款          │          │              │
├──┼────┼───┼────┼────┼────┼────┼───────┼───────┼─────┼───────┤
│ 6  │陳建瑋、│鄧琳臻│97年9月 │5萬元   │每月4分 │車牌號碼│1.證人鄧琳臻於│1.於97年9月30 │刑法第344 │陳建瑋共同犯重│
│    │年籍不詳│      │30日某時│        │；已繳利│MF-4372 │  警詢之陳述。│  日借款5萬元 │條        │利罪，處有期徒│
│    │之成年張│      │        │        │息3萬9千│號自小客│2.世紀當鋪當票│  ，預扣利息2 │刑法第28條│刑貳月，如易科│
│    │姓員工  │      │        │        │4百元   │車行車執│  1張。       │  千元，1個月 │          │罰金，以新臺幣│
│    │        │      │        │        │        │照      │3.MF-4372號自 │  利息2千元   │          │壹仟元折算壹日│
│    │        │      │        │        │        │        │  小客車行照1 │2.以自小客車  │          │。扣案如附表六│
│    │        │      │        │        │        │        │  份。        │  MF-4372號行 │          │編號2 (一)21.、 │
│    │        │      │        │        │        │        │4.鄧琳臻立具之│  車執照借款，│          │(三)19. 及附表六│
│    │        │      │        │        │        │        │  本票1張、借 │  該車輛目前仍│          │編號4 (1)所示之│
│    │        │      │        │        │        │        │  款契約書1份 │  在我家      │          │物，均沒收。  │
│    │        │      │        │        │        │        │              │3.因為急用缺錢│          │              │
│    │        │      │        │        │        │        │              │  才向該公司借│          │              │
│    │        │      │        │        │        │        │              │  錢          │          │              │
├──┼────┼───┼────┼────┼────┼────┼───────┼───────┼─────┼───────┤
│ 7  │陳建瑋、│潘善謙│98年6月 │2萬元   │每月9分 │車牌號碼│1.潘善謙於警詢│1.於98年6月19 │刑法第344 │陳建瑋共同犯重│
│    │姓名年籍│      │19日某時│        │；共繳8 │3662-VY │  之述。      │  日借款2萬元 │條        │利罪，處有期徒│
│    │不詳之成│      │        │        │期利息1 │號自小客│2.3662-VY號自 │  ，每月利息9 │刑法第28條│刑貳月，如易科│
│    │年員工  │      │        │        │萬4千4百│貨車行車│  小客貨車行照│  分1千8百元  │          │罰金，以新臺幣│
│    │        │      │        │        │元      │執照    │  1 份。      │2.以車號3662-V│          │壹仟元折算壹日│
│    │        │      │        │        │        │        │3.世紀當鋪當票│  Y號自小客貨 │          │。扣案如附表六│
│    │        │      │        │        │        │        │  、鴻海當鋪當│  車行照正本質│          │編號2 (一)22.、 │
│    │        │      │        │        │        │        │  票各1張。   │  押，該車輛沒│          │(二)14. 、(三)20. │
│    │        │      │        │        │        │        │4.潘善謙之母林│  有留置，原車│          │、(四)12.、(五)13.│
│    │        │      │        │        │        │        │  金蓮立具之汽│  使用        │          │、(六)12.、(七)9. │
│    │        │      │        │        │        │        │  車買賣合約書│              │          │、 (八)9.及附表 │
│    │        │      │        │        │        │        │  、本票、借款│              │          │六編號4 (1)所示│
│    │        │      │        │        │        │        │  契約書、自願│              │          │之物，均沒收。│
│    │        │      │        │        │        │        │  書、委託切結│              │          │              │
│    │        │      │        │        │        │        │  書、押當車輛│              │          │              │
│    │        │      │        │        │        │        │  借用切結書、│              │          │              │
│    │        │      │        │        │        │        │  權利車讓渡合│              │          │              │
│    │        │      │        │        │        │        │  約書、車輛取│              │          │              │
│    │        │      │        │        │        │        │  回同意書各1 │              │          │              │
│    │        │      │        │        │        │        │  份。        │              │          │              │
├──┼────┼───┼────┼────┼────┼────┼───────┼───────┼─────┼───────┤
│ 8  │陳建瑋、│邱育峰│98年6月 │6萬元   │每月4分 │車牌號碼│1.證人邱育峰於│1.於98年6月19 │刑法第344 │陳建瑋共同犯重│
│    │綽號阿源│      │19日某時│        │；已繳14│845-XS號│  警詢之陳述。│  日借款6萬元 │條        │利罪，處有期徒│
│    │之成年員│      │        │        │期利息  │自小客車│2.鴻海當鋪當票│  ，沒有預扣利│刑法第28條│刑貳月，如易科│
│    │工      │      │        │        │        │行車執照│  2張、世紀當 │  息，每個月利│          │罰金，以新臺幣│
│    │        │      │        │        │        │        │  鋪當票1張。 │  4分         │          │壹仟元折算壹日│
│    │        │      │        │        │        │        │3.邱育峰立具之│2.以845-XS號自│          │。扣案如附表六│
│    │        │      │        │        │        │        │  本票2張。   │  小客車借款，│          │編號2 (一)23.及 │
│    │        │      │        │        │        │        │              │  剛開始有留車│          │附表六編號4(1) │
│    │        │      │        │        │        │        │              │  在鴻海當舖內│          │所示之物，均沒│
│    │        │      │        │        │        │        │              │  ，後來因為車│          │收。          │
│    │        │      │        │        │        │        │              │  輛維持生計，│          │              │
│    │        │      │        │        │        │        │              │  所以就拿行車│          │              │
│    │        │      │        │        │        │        │              │  執照向當舖將│          │              │
│    │        │      │        │        │        │        │              │  車輛借出，換│          │              │
│    │        │      │        │        │        │        │              │  扣我的行車執│          │              │
│    │        │      │        │        │        │        │              │  照          │          │              │
│    │        │      │        │        │        │        │              │3.因為我在銀行│          │              │
│    │        │      │        │        │        │        │              │  的個人信用不│          │              │
│    │        │      │        │        │        │        │              │  好，而且急需│          │              │
│    │        │      │        │        │        │        │              │  用錢，所以才│          │              │
│    │        │      │        │        │        │        │              │  會向當舖借款│          │              │
├──┼────┼───┼────┼────┼────┼────┼───────┼───────┼─────┼───────┤
│ 9  │陳建瑋、│林益霖│98年10月│1萬元   │每月9分 │車牌號碼│1.證人林益霖於│1.於97年3月18 │刑法第344 │陳建瑋共同犯重│
│    │綽號阿賢│      │29日某時│        │        │7220-MX │  警詢之陳述。│  日借款1萬元 │條        │利罪，處有期徒│
│    │之成年員│      │        │        │        │號小客車│2.世紀當鋪當票│  ，利息每月9 │刑法第28條│刑貳月，如易科│
│    │工      │      │        │        │        │        │  6張。       │  分          │          │罰金，以新臺幣│
│    │        │      │        │        │        │        │3.林益霖立具之│2.以車號7022-M│          │壹仟元折算壹日│
│    │        │      │        │        │        │        │  汽車買賣合約│  X號自小客車 │          │。扣案如附表六│
│    │        │      │        │        │        │        │  書、借款契約│  典當方式借款│          │編號2 (一)19.、 │
│    │        │      │        │        │        │        │  書、自願書、│              │          │(二)13. 、(三)17. │
│    │        │      │        │        │        │        │  委託切結書、│              │          │、(四)11.、(五)12.│
│    │        │      │        │        │        │        │  押當車輛借用│              │          │、(六)11. 、(七)8.│
│    │        │      │        │        │        │        │  切結書、權利│              │          │、(八)8.、(十二)2.、│
│    │        │      │        │        │        │        │  車讓渡合約書│              │          │(二十)1.及附表六編│
│    │        │      │        │        │        │        │  、車輛取回同│              │          │號4(1)所示之物 │
│    │        │      │        │        │        │        │  意書各1份及 │              │          │，均沒收。    │
│    │        │      │        │        │        │        │  本票2張。   │              │          │              │
│    │        │      │        │        │        │        │4.動產擔保交易│              │          │              │
│    │        │      │        │        │        │        │  動產抵押（附│              │          │              │
│    │        │      │        │        │        │        │  條件買賣）設│              │          │              │
│    │        │      │        │        │        │        │  定登記申請書│              │          │              │
│    │        │      │        │        │        │        │  、動產抵押契│              │          │              │
│    │        │      │        │        │        │        │  約各1份。   │              │          │              │
├──┼────┼───┼────┼────┼────┼────┼───────┼───────┼─────┼───────┤
│ 10 │陳建瑋、│陳玉珠│99年3月 │3萬     │第1月9分│車牌號碼│1.證人陳玉珠於│陳玉珠：      │刑法第344 │陳建瑋共同犯重│
│    │姓名年籍│(林楓 │19日某時│        │；嗣每月│4867-KW │  警詢、偵訊之│1.於99年3月19 │條        │利罪，處有期徒│
│    │不詳之成│尉)   │        │        │4分     │號自小客│  陳述。      │  日借款3萬元 │刑法第28條│刑貳月，如易科│
│    │年員工  │      │        │        │        │車行車執│2.證人林楓尉於│  ，有無預扣利│          │罰金，以新臺幣│
│    │        │      │        │        │        │照      │  偵訊之陳述。│  息不知道，第│          │壹仟元折算壹日│
│    │        │      │        │        │        │        │3.鴻海當鋪當票│  1個月利息是2│          │。扣案如附表六│
│    │        │      │        │        │        │        │  1張。       │  千7百元，第2│          │編號2 (一)24.、 │
│    │        │      │        │        │        │        │4.陳玉珠立具之│  個月以後多少│          │(十二)3.、1.及附│
│    │        │      │        │        │        │        │  本票1張。   │  錢不知道    │          │表六編號4(1)所 │
│    │        │      │        │        │        │        │5.身份證正反面│2.以車號4867-K│          │示之物，均沒收│
│    │        │      │        │        │        │        │  影本        │  W自小客車借 │          │。            │
│    │        │      │        │        │        │        │              │  款，車輛並未│          │              │
│    │        │      │        │        │        │        │              │  留置於當舖內│          │              │
│    │        │      │        │        │        │        │              │  ，只有扣我的│          │              │
│    │        │      │        │        │        │        │              │  行車執照    │          │              │
│    │        │      │        │        │        │        │              │3.因為我兒子林│          │              │
│    │        │      │        │        │        │        │              │  楓尉急需用錢│          │              │
│    │        │      │        │        │        │        │              │  ，所以才會用│          │              │
│    │        │      │        │        │        │        │              │  我的自小客車│          │              │
│    │        │      │        │        │        │        │              │  向鴻海當舖借│          │              │
│    │        │      │        │        │        │        │              │  款          │          │              │
│    │        │      │        │        │        │        │              │              │          │              │
│    │        │      │        │        │        │        │              │林楓尉：      │          │              │
│    │        │      │        │        │        │        │              │1.第1個月利息8│          │              │
│    │        │      │        │        │        │        │              │  分或9分，第2│          │              │
│    │        │      │        │        │        │        │              │  個月是4分   │          │              │
│    │        │      │        │        │        │        │              │2.車子有留在當│          │              │
│    │        │      │        │        │        │        │              │  舖一天，他要│          │              │
│    │        │      │        │        │        │        │              │  查看是不是贓│          │              │
│    │        │      │        │        │        │        │              │  車，隔天就牽│          │              │
│    │        │      │        │        │        │        │              │  回來了      │          │              │
├──┼────┼───┼────┼────┼────┼────┼───────┼───────┼─────┼───────┤
│ 11 │陳建瑋、│邱育峰│99年4月 │3萬     │4分     │車牌號碼│1.證人邱育峰於│1.於99年4月23 │刑法第344 │陳建瑋共同犯重│
│    │綽號阿源│      │23日某時│        │        │845-XS號│  警詢之陳述。│  日借款3萬元 │條        │利罪，處有期徒│
│    │之成年員│      │        │        │        │自小客車│2.鴻海當鋪當票│  ，沒有預扣利│刑法第28條│刑貳月，如易科│
│    │工      │      │        │        │        │行車執照│  2張、世紀當 │  息，每個月利│          │罰金，以新臺幣│
│    │        │      │        │        │        │        │  鋪當票1張。 │  息4分       │          │壹仟元折算壹日│
│    │        │      │        │        │        │        │3.邱育峰立具之│2.以845-XS號自│          │。扣案如附表六│
│    │        │      │        │        │        │        │  本票2張。   │  小客車借款，│          │編號2 (一)23.及 │
│    │        │      │        │        │        │        │              │  剛開始有留車│          │附表六編號4(1) │
│    │        │      │        │        │        │        │              │  在鴻海當舖內│          │所示之物，均沒│
│    │        │      │        │        │        │        │              │  ，後來因為車│          │收。          │
│    │        │      │        │        │        │        │              │  輛維持生計，│          │              │
│    │        │      │        │        │        │        │              │  所以就拿行車│          │              │
│    │        │      │        │        │        │        │              │  執照向當舖將│          │              │
│    │        │      │        │        │        │        │              │  車輛借出，換│          │              │
│    │        │      │        │        │        │        │              │  扣我的行車執│          │              │
│    │        │      │        │        │        │        │              │  照          │          │              │
│    │        │      │        │        │        │        │              │3.因為我在銀行│          │              │
│    │        │      │        │        │        │        │              │  的個人信用不│          │              │
│    │        │      │        │        │        │        │              │  好，而且急需│          │              │
│    │        │      │        │        │        │        │              │  用錢，所以才│          │              │
│    │        │      │        │        │        │        │              │  會向當舖借款│          │              │
├──┼────┼───┼────┼────┼────┼────┼───────┼───────┼─────┼───────┤
│ 12 │陳建瑋、│林益霖│99年4月 │3萬5千元│每月9分 │車牌號碼│1.證人林益霖於│1.於97年3月18 │刑法第344 │陳建瑋共同犯重│
│    │綽號阿賢│      │24日某時│        │        │7220-MX │  警詢之陳述。│  日借款1萬元 │條        │利罪，處有期徒│
│    │之成年員│      │        │        │        │號小客車│2.世紀當鋪當票│  ，利息每月9 │刑法第28條│刑貳月，如易科│
│    │工      │      │        │        │        │        │  6張。       │  分          │          │罰金，以新臺幣│
│    │        │      │        │        │        │        │3.林益霖立具之│2.以車號7022-M│          │壹仟元折算壹日│
│    │        │      │        │        │        │        │  汽車買賣合約│  X號自小客車 │          │。扣案如附表六│
│    │        │      │        │        │        │        │  書、借款契約│  典當方式借款│          │編號2 (一)19.、 │
│    │        │      │        │        │        │        │  書、自願書、│              │          │(二)13. 、(三)17. │
│    │        │      │        │        │        │        │  委託切結書、│              │          │、(四)11.、(五)12.│
│    │        │      │        │        │        │        │  押當車輛借用│              │          │、(六)11. 、(七)8.│
│    │        │      │        │        │        │        │  切結書、權利│              │          │、(八)8.、(十二)2.、│
│    │        │      │        │        │        │        │  車讓渡合約書│              │          │(二十)1.及附表六編│
│    │        │      │        │        │        │        │  、車輛取回同│              │          │號4(1)所示之物 │
│    │        │      │        │        │        │        │  意書各1份及 │              │          │，均沒收。    │
│    │        │      │        │        │        │        │  本票2張。   │              │          │              │
│    │        │      │        │        │        │        │4.動產擔保交易│              │          │              │
│    │        │      │        │        │        │        │  動產抵押（附│              │          │              │
│    │        │      │        │        │        │        │  條件買賣）設│              │          │              │
│    │        │      │        │        │        │        │  定登記申請書│              │          │              │
│    │        │      │        │        │        │        │  、動產抵押契│              │          │              │
│    │        │      │        │        │        │        │  約各1份。   │              │          │              │
├──┼────┼───┼────┼────┼────┼────┼───────┼───────┼─────┼───────┤
│ 13 │陳建瑋、│彭安祺│99年4月 │3萬元   │每月9分 │車牌號碼│1.證人彭安祺於│1.於99年4月30 │刑法第344 │陳建瑋共同犯重│
│    │綽號小張│      │30日某時│        │；已繳1 │623-DGX │  警詢之陳述。│  日借款3萬元 │條        │利罪，處有期徒│
│    │之成年員│      │        │        │次利息  │機車行車│2.彭安祺立具之│  ，交付現金時│刑法第28條│刑貳月，如易科│
│    │工      │      │        │        │        │執照    │  本票1張。   │  沒有預扣利息│          │罰金，以新臺幣│
│    │        │      │        │        │        │        │3.鴻海當鋪、世│  ，我只有付1 │          │壹仟元折算壹日│
│    │        │      │        │        │        │        │  紀當鋪當票各│  次利息2千7百│          │。扣案如附表六│
│    │        │      │        │        │        │        │  1張。       │  元          │          │編號2 (一)25.及 │
│    │        │      │        │        │        │        │              │2.以623-DGX重 │          │附表六編號4(1) │
│    │        │      │        │        │        │        │              │  機車借款，車│          │所示之物，均沒│
│    │        │      │        │        │        │        │              │  輛一直由我使│          │收。          │
│    │        │      │        │        │        │        │              │  用          │          │              │
│    │        │      │        │        │        │        │              │3.因為我朋友林│          │              │
│    │        │      │        │        │        │        │              │  彥合急需用錢│          │              │
│    │        │      │        │        │        │        │              │  ，所以才會請│          │              │
│    │        │      │        │        │        │        │              │  我跟他一起去│          │              │
│    │        │      │        │        │        │        │              │  向鴻海當舖借│          │              │
│    │        │      │        │        │        │        │              │  款          │          │              │
├──┼────┼───┼────┼────┼────┼────┼───────┼───────┼─────┼───────┤
│ 14 │陳建瑋、│陳正和│99年5月6│1萬元   │每月9分 │車牌號碼│1.證人陳正和於│1.於99年5月6日│刑法第344 │陳建瑋共同犯重│
│    │姓名年籍│      │日某時  │        │        │BF8-772 │  警詢之陳述。│  借款1萬元， │條        │利罪，處有期徒│
│    │不詳之成│      │        │        │        │號普通重│2.世紀當鋪當票│  預扣1個月利 │刑法第28條│刑貳月，如易科│
│    │年員工  │      │        │        │        │型機車行│  1張。       │  息9百元，1個│          │罰金，以新臺幣│
│    │        │      │        │        │        │車執照  │3.陳正和立具之│  月利息9百元 │          │壹仟元折算壹日│
│    │        │      │        │        │        │        │  本票2張、借 │2.以重型機車BF│          │。扣案如附表六│
│    │        │      │        │        │        │        │  款契約書1份 │  8-772號行車 │          │編號2 (一)26.、 │
│    │        │      │        │        │        │        │4.BF8-772號機 │  執照借款，當│          │(三)21.及附表六 │
│    │        │      │        │        │        │        │  車行照1份。 │  舖沒有把我的│          │編號4(1)所示之 │
│    │        │      │        │        │        │        │              │  機車留置，車│          │物，均沒收。  │
│    │        │      │        │        │        │        │              │  輛由我在使用│          │              │
│    │        │      │        │        │        │        │              │3.因為缺生活費│          │              │
│    │        │      │        │        │        │        │              │  才會向該公司│          │              │
│    │        │      │        │        │        │        │              │  借款        │          │              │
├──┼────┼───┼────┼────┼────┼────┼───────┼───────┼─────┼───────┤
│ 15 │陳建瑋、│蔡智淵│99年5月 │3萬     │前二月9 │車牌號碼│1.證人蔡智淵於│1.於99年5月12 │刑法第344 │陳建瑋共同犯重│
│    │綽號萬眾│      │12日某時│        │分，嗣每│5466-VW │  警詢、偵訊之│  日借款3萬元 │條        │利罪，處有期徒│
│    │之成年員│      │        │        │月4分； │號自小客│  陳述。      │  ，沒有預扣利│刑法第28條│刑貳月，如易科│
│    │工      │      │        │        │已繳6期 │車行車執│2.鴻海當鋪、世│  息，利息第1 │          │罰金，以新臺幣│
│    │        │      │        │        │利息1萬2│照      │  紀當鋪當票各│  、2 個月是2 │          │壹仟元折算壹日│
│    │        │      │        │        │百元    │        │  1 張。      │  千7百元，第3│          │。扣案如附表六│
│    │        │      │        │        │        │        │3.蔡智淵立具之│  個月以後是1 │          │編號2 (一)27.、 │
│    │        │      │        │        │        │        │  本票1張。   │  千2百元     │          │(十二)4.及附表六編│
│    │        │      │        │        │        │        │              │2.以5466-VW自 │          │號4 (1)所示之物│
│    │        │      │        │        │        │        │              │  小客車向鴻海│          │，均沒收。    │
│    │        │      │        │        │        │        │              │  當舖借款，車│          │              │
│    │        │      │        │        │        │        │              │  輛並未留置於│          │              │
│    │        │      │        │        │        │        │              │  鴻海當舖內，│          │              │
│    │        │      │        │        │        │        │              │  只有扣我的行│          │              │
│    │        │      │        │        │        │        │              │  車執照      │          │              │
│    │        │      │        │        │        │        │              │3.因為急需用錢│          │              │
│    │        │      │        │        │        │        │              │  才會向鴻海當│          │              │
│    │        │      │        │        │        │        │              │  舖借錢      │          │              │
├──┼────┼───┼────┼────┼────┼────┼───────┼───────┼─────┼───────┤
│ 16 │陳建瑋、│雲健全│99年6月 │2萬元   │每月4分 │車牌號碼│1.證人雲健全於│1.於99年6月11 │刑法第344 │陳建瑋共同犯重│
│    │姓名年籍│      │11日某時│        │；已繳6 │070-GFR │  警詢、偵訊之│  日借款2萬元 │條        │利罪，處有期徒│
│    │不詳之成│      │        │        │次利息  │號機車行│  證述。      │  ，利息1個月8│刑法第28條│刑貳月，如易科│
│    │年員工  │      │        │        │        │車執照  │2.鴻海當舖當票│  百元        │          │罰金，以新臺幣│
│    │        │      │        │        │        │        │  1 張。      │2.以070-GFR機 │          │壹仟元折算壹日│
│    │        │      │        │        │        │        │3.雲健全立具之│  車行車執照借│          │。扣案如附表六│
│    │        │      │        │        │        │        │  本票1張。   │  款，機車沒有│          │編號2 (一)28.及 │
│    │        │      │        │        │        │        │4.身份證正反面│  扣，機車我繼│          │附表六編號4(1) │
│    │        │      │        │        │        │        │  影本        │  續使用      │          │所示之物，均沒│
│    │        │      │        │        │        │        │              │3.因為急需用錢│          │收。          │
│    │        │      │        │        │        │        │              │  才會向鴻海當│          │              │
│    │        │      │        │        │        │        │              │  舖借錢      │          │              │
│    │        │      │        │        │        │        │              │              │          │              │
│    │        │      │        │        │        │        │              │              │          │              │
│    │        │      │        │        │        │        │              │              │          │              │
└──┴────┴───┴────┴────┴────┴────┴───────┴───────┴─────┴───────┘
附表六：扣案物品
┌──┬───────┬─────────────────────────┐
│編號│扣押物類別    │扣押物明細                                        │
├──┼───────┼─────────────────────────┤
│1   │被害人簽立之本│1.被害人李寶宏簽具之本票1張                       │
│    │票            │2.被害人張邦宇之友人戴家德之母黃貴珠立具之本票1張 │
│    │              │3.被害人盧金榮簽具之本票2張                       │
│    │              │4.被害人林郁旭立具之本票1張                       │
│    │              │5.被害人楊德榮之友人陳昌盛簽具之本票1張           │
│    │              │6.被害人趙彩津立具之本票1張                       │
│    │              │7.被害人林文樞立具之本票1張                       │
│    │              │8.被害人陳美鳳立具之本票1張                       │
│    │              │9.被害人施燦桓立具之本票2張                       │
│    │              │10.被害人謝采蓁立具之本票1張                      │
│    │              │11.被害人曾文奎立具之本票1張                      │
│    │              │12.被害人黃雯瑾之侄黃莊壬立具之本票1張            │
│    │              │13.被害人溫啟豪立具之本票1張                      │
│    │              │14.被害人汪昱琳立具之本票3張                      │
│    │              │15.被害人陳世偉立具之本票1張                      │
│    │              │16.被害人范凱傑立具之本票1張                      │
│    │              │17.被害人杜懷義立具之本票2張                      │
│    │              │18.被害人柳維鳳立具之本票1張                      │
│    │              │19.被害人莊傳興立具之本票1張                      │
│    │              │20.被害人許素貞立具之本票2張                      │
│    │              │21.被害人林正裕立具之本票2張                      │
│    │              │22.被害人許志銘立具之本票1張                      │
│    │              │23.被害人林益霖立具之本票2張                      │
│    │              │24.被害人湯家蓁立具之本票1張                      │
│    │              │25.被害人鄧琳臻立具之本票1張                      │
│    │              │26.被害人潘善謙之母林金蓮立具之本票1張            │
│    │              │27.被害人邱育峰立具之本票2張                      │
│    │              │28.被害人陳玉珠立具之本票1張                      │
│    │              │29.被害人彭安祺立具之本票1張                      │
│    │              │30.被害人陳正和立具之本票2張                      │
│    │              │31.被害人蔡智淵立具之本票1張                      │
│    │              │32.被害人雲健全立具之本票1張                      │
├──┼───────┼──┬──────────────────────┤
│2   │被害人立具之借│(一)當│1.被害人李寶宏立具之當票1張                 │
│    │款文書資料    │票  │2.被害人張邦宇之友人戴家德之母黃貴珠立具之當│
│    │              │    │  票2 張                                    │
│    │              │    │3.被害人盧金榮立具之當票1張                 │
│    │              │    │4.被害人楊德榮之友人陳昌盛立具之當票1張     │
│    │              │    │5.被害人趙彩津立具之當票1張                 │
│    │              │    │6.被害人陳美鳳立具之當票1張                 │
│    │              │    │7.被害人施燦桓立具之當票1張                 │
│    │              │    │8.被害人曾文奎立具之當票1張                 │
│    │              │    │9.被害人溫啟豪立具之當票1張                 │
│    │              │    │10.被害人汪昱琳立具之當票2張                │
│    │              │    │11.被害人陳世偉立具之當票1張                │
│    │              │    │12.被害人范凱傑立具之當票2張                │
│    │              │    │13.被害人杜懷義立具之當票2張                │
│    │              │    │14.被害人柳維鳳立具之當票1張                │
│    │              │    │15.被害人莊傳興立具之當票1張                │
│    │              │    │16.被害人許素貞立具之當票1張                │
│    │              │    │17.被害人林正裕立具之當票2張                │
│    │              │    │18.被害人許志銘立具之當票2張                │
│    │              │    │19.被害人林益霖立具之當票7張                │
│    │              │    │20.被害人湯家蓁立具之當票1張                │
│    │              │    │21.被害人鄧琳臻立具之當票1張                │
│    │              │    │22.被害人潘善謙之母林金蓮立具之當票2張      │
│    │              │    │23.被害人邱育峰立具之當票3張                │
│    │              │    │24.被害人陳玉珠立具之當票1張                │
│    │              │    │25.被害人彭安祺立具之當票2張                │
│    │              │    │26.被害人陳正和立具之當票1張                │
│    │              │    │27.被害人蔡智淵立具之當票2張                │
│    │              │    │28.被害人雲健全立具之當票1張                │
│    │              ├──┼──────────────────────┤
│    │              │(二)汽│1.被害人李寶宏立具之汽車買賣合約書2份       │
│    │              │車買│2.被害人張邦宇之友人戴家德之母黃貴珠立具之汽│
│    │              │賣合│  車買賣合約書1份                           │
│    │              │約書│3.被害人盧金榮立具之汽車買賣合約書1份       │
│    │              │    │4.被害人林郁旭立具之汽車買賣合約書1份       │
│    │              │    │5.被害人林文樞立具之汽車買賣合約書1份       │
│    │              │    │6.被害人曾文奎立具之汽車買賣合約書1份       │
│    │              │    │7.被害人黃雯瑾之侄黃莊壬立具之汽車買賣合約書│
│    │              │    │  2份                                       │
│    │              │    │8.被害人溫啟豪立具之汽車買賣合約書1份       │
│    │              │    │9.被害人汪昱琳立具之汽車買賣合約書1份       │
│    │              │    │10.被害人范凱傑立具之汽車買賣合約書1份      │
│    │              │    │11.被害人杜懷義立具之汽車買賣合約書1份      │
│    │              │    │12.被害人柳維鳳立具之汽車買賣合約書1份      │
│    │              │    │13.被害人林益霖立具之汽車買賣合約書1份      │
│    │              │    │14.被害人潘善謙之母林金蓮立具之汽車買賣合約 │
│    │              │    │   書1份                                    │
│    │              ├──┼──────────────────────┤
│    │              │(三)借│1.被害人李寶宏立具之借款契約書1張           │
│    │              │款契│2.被害人張邦宇之友人戴家德之母黃貴珠立具之借│
│    │              │約書│  款契約書1張                               │
│    │              │    │3.被害人盧金榮立具之借款契約書1張           │
│    │              │    │4.被害人林郁旭立具之借款契約書1張           │
│    │              │    │5.被害人施燦桓立具之借款契約書1張           │
│    │              │    │6.被害人曾文奎立具之借款契約書1張           │
│    │              │    │7.被害人黃雯瑾之侄黃莊壬立具之借款契約書1張 │
│    │              │    │8.被害人溫啟豪立具之借款契約書1份           │
│    │              │    │9.被害人汪昱琳立具之借款契約書1份           │
│    │              │    │10.被害人陳世偉立具之借款契約書1份          │
│    │              │    │11.被害人范凱傑立具之借款契約書1份          │
│    │              │    │12.被害人杜懷義立具之借款契約書1份          │
│    │              │    │13.被害人柳維鳳立具之借款契約書1份          │
│    │              │    │14.被害人許素貞立具之借款契約書1張          │
│    │              │    │15.被害人林正裕立具之借款契約書1張          │
│    │              │    │16.被害人許志銘立具之借款契約書1張          │
│    │              │    │17.被害人林益霖立具之借款契約書1張          │
│    │              │    │18.被害人湯家蓁立具之借款契約書1張          │
│    │              │    │19.被害人鄧琳臻立具之借款契約書1張          │
│    │              │    │20.被害人潘善謙之母林金蓮立具之借款契約書1張│
│    │              │    │21.被害人陳正和立具之借款契約書1張          │
│    │              ├──┼──────────────────────┤
│    │              │(四)自│1.被害人李寶宏立具之自願書1張               │
│    │              │願書│2.被害人張邦宇之友人戴家德之母黃貴珠立具之自│
│    │              │    │  願書1張                                   │
│    │              │    │3.被害人盧金榮立具之自願書1張               │
│    │              │    │4.被害人林郁旭立具之自願書1張               │
│    │              │    │5.被害人曾文奎立具之自願書1張               │
│    │              │    │6.被害人溫啟豪立具之自願書1份               │
│    │              │    │7.被害人汪昱琳立具之自願書1份               │
│    │              │    │8.被害人范凱傑立具之自願書1份               │
│    │              │    │9.被害人杜懷義立具之自願書1份               │
│    │              │    │10.被害人柳維鳳立具之自願書1份              │
│    │              │    │11.被害人林益霖立具之自願書1份              │
│    │              │    │12.被害人潘善謙之母林金蓮立具之自願書1份    │
│    │              ├──┼──────────────────────┤
│    │              │(五)委│1.被害人李寶宏立具之委託切結書1張           │
│    │              │託切│2.被害人張邦宇之友人戴家德之母黃貴珠立具之委│
│    │              │結書│  託切結書1張                               │
│    │              │    │3.被害人盧金榮立具之委託切結書1張           │
│    │              │    │4.被害人林郁旭立具之委託切結書1張           │
│    │              │    │5.被害人曾文奎立具之委託切結書1張           │
│    │              │    │6.被害人黃雯瑾之侄黃莊壬立具之委託切結書1張 │
│    │              │    │7.被害人溫啟豪立具之委託切結書1份           │
│    │              │    │8.被害人汪昱琳立具之委託切結書1份           │
│    │              │    │9.被害人范凱傑立具之委託切結書1份           │
│    │              │    │10.被害人杜懷義立具之委託切結書1份          │
│    │              │    │11.被害人柳維鳳立具之委託切結書1份          │
│    │              │    │12.被害人林益霖立具之委託切結書1份          │
│    │              │    │13.被害人潘善謙之母林金蓮立具之委託切結書1份│
│    │              ├──┼──────────────────────┤
│    │              │(六)押│1.被害人李寶宏立具之押當車輛借用切結書1張   │
│    │              │當車│2.被害人張邦宇之友人戴家德之母黃貴珠立具之押│
│    │              │輛借│  當車輛借用切結書1張                       │
│    │              │用切│3.被害人盧金榮立具之押當車輛借用切結書1張   │
│    │              │結書│4.被害人林郁旭立具之押當車輛借用切結書1張   │
│    │              │    │5.被害人曾文奎立具之押當車輛借用切結書1張   │
│    │              │    │6.被害人黃雯瑾之侄黃莊壬立具之押當車輛借用切│
│    │              │    │  結書1張                                   │
│    │              │    │7.被害人汪昱琳立具之押當車輛借用切結書1張   │
│    │              │    │8.被害人范凱傑立具之押當車輛借用切結書1張   │
│    │              │    │9.被害人杜懷義立具之押當車輛借用切結書1張   │
│    │              │    │10.被害人柳維鳳立具之押當車輛借用切結書1張  │
│    │              │    │11.被害人林益霖立具之押當車輛借用切結書1張  │
│    │              │    │12.被害人潘善謙之母林金蓮立具之押當車輛借用 │
│    │              │    │   切結書1張                                │
│    │              ├──┼──────────────────────┤
│    │              │(七)權│1.被害人李寶宏立具之權利車讓渡合約書1張     │
│    │              │利車│2.被害人張邦宇之友人戴家德之母黃貴珠立具之權│
│    │              │讓渡│  利車讓渡合約書1張                         │
│    │              │合約│3.被害人林郁旭立具之權利車讓渡合約書1張     │
│    │              │書  │4.被害人溫啟豪立具之權利車讓渡合約書1份     │
│    │              │    │5.被害人汪昱琳立具之權利車讓渡合約書1份     │
│    │              │    │6.被害人范凱傑立具之權利車讓渡合約書1份     │
│    │              │    │7.被害人柳維鳳立具之權利車讓渡合約書1份     │
│    │              │    │8.被害人林益霖立具之權利車讓渡合約書1份     │
│    │              │    │9.被害人潘善謙之母林金蓮立具之權利車讓渡合約│
│    │              │    │  書1份                                     │
│    │              ├──┼──────────────────────┤
│    │              │(八)車│1.被害人李寶宏立具之車輛取回同意書1張       │
│    │              │輛取│2.被害人張邦宇之友人戴家德之母黃貴珠立具之車│
│    │              │回同│  輛取回同意書1張                           │
│    │              │意書│3.被害人盧金榮立具之車輛取回同意書1張       │
│    │              │    │4.被害人林郁旭立具之車輛取回同意書1張       │
│    │              │    │5.被害人曾文奎立具之車輛取回同意書1張       │
│    │              │    │6.被害人黃雯瑾之侄黃莊壬立具之車輛取回同意書│
│    │              │    │  1張                                       │
│    │              │    │7.被害人范凱傑立具之車輛取回同意書1張       │
│    │              │    │8.被害人林益霖立具之車輛取回同意書1張       │
│    │              │    │9.被害人潘善謙之母林金蓮立具之車輛取回同意書│
│    │              │    │  1張                                       │
│    │              ├──┼──────────────────────┤
│    │              │(九)收│被害人張邦宇之友人戴家德之母黃貴珠立具之收據│
│    │              │據  │1張                                         │
│    │              ├──┼──────────────────────┤
│    │              │(十)協│1.被害人楊德榮之友人陳昌盛立具之協議書1份   │
│    │              │議書│2.被害人謝采蓁立具之協議書2張               │
│    │              ├──┼──────────────────────┤
│    │              │(十一)授│1.被害人楊德榮之友人陳昌盛立具之授權書1份   │
│    │              │權書│                                            │
│    │              ├──┼──────────────────────┤
│    │              │(十二)汽│1.被害人林文樞立具之汽車新領牌照登記書1份   │
│    │              │車新│2.被害人林益霖立具之汽車新領牌照登記書1張   │
│    │              │領牌│3.被害人陳玉珠立具之汽車新領牌照登記書1張   │
│    │              │照登│4.被害人蔡智淵立具之汽車新領牌照登記書1張   │
│    │              │記書│                                            │
│    │              ├──┼──────────────────────┤
│    │              │(十三)搬│1.被害人謝采蓁立具之搬遷協議書2張           │
│    │              │遷協│                                            │
│    │              │議書│                                            │
│    │              ├──┼──────────────────────┤
│    │              │(十四)土│1.被害人謝采蓁立具之土地、建築物改良物抵押權│
│    │              │地、│  設定契約書1張                             │
│    │              │建築│                                            │
│    │              │物改│                                            │
│    │              │良物│                                            │
│    │              │抵押│                                            │
│    │              │權設│                                            │
│    │              │定契│                                            │
│    │              │約書│                                            │
│    │              ├──┼──────────────────────┤
│    │              │(十五)其│1.被害人謝采蓁立具之其他特約事項1張         │
│    │              │他特│                                            │
│    │              │約事│                                            │
│    │              │項  │                                            │
│    │              ├──┼──────────────────────┤
│    │              │(十六)土│1.被害人謝采蓁立具之土地登記申請書1張       │
│    │              │地登│                                            │
│    │              │記申│                                            │
│    │              │請書│                                            │
│    │              ├──┼──────────────────────┤
│    │              │(十七)土│1.被害人謝采蓁立具之土地所有權買賣移轉契約書│
│    │              │地所│  2張                                       │
│    │              │有權│                                            │
│    │              │買賣│                                            │
│    │              │移轉│                                            │
│    │              │契約│                                            │
│    │              │書  │                                            │
│    │              ├──┼──────────────────────┤
│    │              │(十八)建│1.被害人謝采蓁立具之建築改良物所有權賣賣移轉│
│    │              │築改│  契約書2張                                 │
│    │              │良物│                                            │
│    │              │所有│                                            │
│    │              │權買│                                            │
│    │              │賣移│                                            │
│    │              │轉契│                                            │
│    │              │約書│                                            │
│    │              ├──┼──────────────────────┤
│    │              │(十九)世│1.被害人汪昱琳出具之世紀當舖客戶資料保管明細│
│    │              │紀當│  表1份                                     │
│    │              │舖客│                                            │
│    │              │戶資│                                            │
│    │              │料保│                                            │
│    │              │管明│                                            │
│    │              │細表│                                            │
│    │              ├──┼──────────────────────┤
│    │              │(二十)動│1.被害人林益霖立具之動產擔保交易動產抵押設定│
│    │              │產擔│  登記申請書、動產抵押契約各1份             │
│    │              │保交│                                            │
│    │              │易抵│                                            │
│    │              │押相│                                            │
│    │              │關文│                                            │
│    │              │書  │                                            │
│    │              ├──┼──────────────────────┤
│    │              │汽│1.被害人陳玉珠立具之汽機車過戶申請登記書    │
│    │              │機車│                                            │
│    │              │過戶│                                            │
│    │              │申請│                                            │
│    │              │登記│                                            │
│    │              │書  │                                            │
├──┼───────┼──┼──────────────────────┤
│3.  │被害人所有而提│行車│1.被害人李寶宏提供之車牌號碼BJ5-953號機車行 │
│    │供予被告，用以│執照│  車執照1張                                 │
│    │質借之物品    │    │2.被害人盧金榮提供之車牌號碼JW-8397號自小客 │
│    │              │    │  車行車執照及影本                          │
│    │              │    │3.被害人林郁旭提供之車牌號碼2699-RU自小客車 │
│    │              │    │  行車執照1張                               │
│    │              │    │4.被害人趙彩津提供之車牌號碼1623-B6自小客車 │
│    │              │    │  行車執照影本1張                           │
│    │              │    │5.被害人林文樞提供之車牌號碼6689-ZD自小客車 │
│    │              │    │  行車執照1張                               │
│    │              │    │6.被害人陳美鳳提供之車牌號碼MWU-077號機車行 │
│    │              │    │  車執照1張                                 │
│    │              │    │7.被害人曾文奎提供之車牌號碼為M3C-797號重型 │
│    │              │    │  機車行車執照1張                           │
│    │              │    │8.被害人黃雯瑾提供之車牌號碼UA2-691號行車執 │
│    │              │    │  照                                        │
│    │              │    │9.被害人溫啟豪提供之車牌號碼P3E-682號機車行 │
│    │              │    │  車執照1張                                 │
│    │              │    │10.被害人汪昱琳提供之車牌號碼J5L-820號機車行│
│    │              │    │   車執照1張                                │
│    │              │    │11.被害人陳世偉提供之車牌號碼F6M-868號機車行│
│    │              │    │   車執照1張                                │
│    │              │    │12.被害人范凱傑提供之車牌號碼HPK-215號機車行│
│    │              │    │   車執照1張                                │
│    │              │    │13.被害人杜懷義提供之車牌號碼3453-TV自小客車│
│    │              │    │   及WVF-128機車行照各1張                   │
│    │              │    │14.被害人柳維鳳提供之車牌號碼為1372-KV自小客│
│    │              │    │   車行車執照1張                            │
│    │              │    │15.被害人莊傳興提供之車牌號碼4486-RV自小客車│
│    │              │    │   行車執照1張及影本                        │
│    │              │    │16.被害人許素貞提供之車牌號碼LW-3035號自小客│
│    │              │    │   車行車執照1張                            │
│    │              │    │17.被害人許志銘提供之車牌號碼為YBW-593號機車│
│    │              │    │   行車執照1張                              │
│    │              │    │18.被害人湯家蓁提供之車牌號碼IJT-302號機車行│
│    │              │    │   車執照1張                                │
│    │              │    │19.被害人鄧琳臻提供之車牌號碼MF-4372號自小客│
│    │              │    │   車行車執照1張                            │
│    │              │    │20.被害人潘善謙提供之車牌號碼3662-VY自小客貨│
│    │              │    │   車行車執照1張                            │
│    │              │    │21.被害人邱育峰提供之車牌號碼845-XS機車行車 │
│    │              │    │   執照影本                                 │
│    │              │    │22.被害人陳玉珠提供之車牌號碼4867-KW汽車行車│
│    │              │    │   執照1張及影本                            │
│    │              │    │23.被害人彭安祺提供之車牌號碼623-DGX機車行車│
│    │              │    │   執照1張                                  │
│    │              │    │24.被害人陳正和提供之車牌號碼BF8-772號機車行│
│    │              │    │   車執照1張                                │
│    │              │    │25.被害人雲健全提供之車牌號碼070-GFR機車行車│
│    │              │    │   執照1張                                  │
│    │              ├──┼──────────────────────┤
│    │              │身分│1.被害人李寶宏之身分證正反面影本            │
│    │              │證  │2.被害人張邦宇之友人戴家德及戴家德之母黃貴珠│
│    │              │    │  之身分證正反面影本                        │
│    │              │    │3.被害人盧金榮之身分證正反面影本            │
│    │              │    │4.被害人林郁旭之身分證正反面影本            │
│    │              │    │5.被害人楊德榮之友人陳昌盛之身分證影本      │
│    │              │    │6.被害人趙彩津之身分證正反面影本            │
│    │              │    │7.被害人林文樞之身分證正反面影本            │
│    │              │    │8.被害人陳美鳳之身分證正反面影本            │
│    │              │    │9.被害人施燦桓之身分證正反面影本            │
│    │              │    │10.被害人謝采蓁之身分證正反面影本           │
│    │              │    │11.被害人曾文奎之身分證正反面影本           │
│    │              │    │12.被害人黃雯瑾及黃雯瑾之侄黃莊壬之身分證正 │
│    │              │    │   反面影本                                 │
│    │              │    │13.被害人溫啟豪之身分證正反面影本           │
│    │              │    │14.被害人汪昱琳之身分證正反面影本           │
│    │              │    │15.被害人陳世偉之身分證正反面影本           │
│    │              │    │16.被害人范凱傑之身分證正反面影本           │
│    │              │    │17.被害人柳維鳳及李華雄之身分證正反面影本   │
│    │              │    │18.被害人莊傳興之身分證正反面影本           │
│    │              │    │19.被害人許素貞之身分證正反面影本           │
│    │              │    │20.被害人林正裕立具之身分證正反面影本       │
│    │              │    │21.被害人許志銘之身分證正反面影本           │
│    │              │    │22.被害人湯家蓁之身分證正反面影本           │
│    │              │    │23.被害人鄧琳臻之身分證正反面影本           │
│    │              │    │24.被害人潘善謙之母林金蓮之身分證正反面影本 │
│    │              │    │25.被害人邱育峰之身分證正反面影本           │
│    │              │    │26.被害人陳玉珠及陳楓尉之身分證正反面影本   │
│    │              │    │27.被害人彭安祺之身分證正反面影本           │
│    │              │    │28.被害人陳正和之身分證正反面影本           │
│    │              │    │29.被害人雲健全之身分證正反面影本           │
│    │              ├──┼──────────────────────┤
│    │              │全民│1.被害人張邦宇之友人戴家德之母黃貴珠之全民健│
│    │              │健康│  康保險卡正反面影本                        │
│    │              │保險│2.被害人林文樞之全民健康保險卡正反面影本    │
│    │              │卡  │3.被害人陳世偉之全民健康保險卡正反面影本    │
│    │              ├──┼──────────────────────┤
│    │              │駕照│1.被害人杜懷義之駕照影本                    │
│    │              │    │                                            │
│    │              │    │                                            │
│    │              ├──┼──────────────────────┤
│    │              │車輛│1.被害人盧金榮提供之車牌號碼JW-8397號自小客 │
│    │              │保險│  車保險卡                                  │
│    │              │卡  │2.被害人陳世偉提供之車牌號碼F6M-868號機車保 │
│    │              │    │  險卡                                      │
│    │              │    │3.被害人許志銘提供之車牌號碼為YBW-593號機車 │
│    │              │    │  保險卡1張                                 │
│    │              │    │4.被害人陳正和提供之車牌號碼BF8-772號機車保 │
│    │              │    │  險卡1張                                   │
│    │              ├──┼──────────────────────┤
│    │              │印鑑│1.被害人楊德榮之友人陳昌盛出具之印鑑證書4張 │
│    │              │證書│2.被害人施燦桓出具之印鑑證明2張             │
│    │              │    │3.被害人謝采蓁出具之印鑑證明2張             │
│    │              ├──┼──────────────────────┤
│    │              │土地│1.被害人楊德榮之友人陳昌盛所有之土地所有權狀│
│    │              │所有│  3份（新竹市○○○段737-159、737-60、371-40│
│    │              │權狀│  地號）                                    │
│    │              │    │2.被害人謝采蓁提供之土地所有權狀1份（新竹市 │
│    │              │    │  南寮段113地號）                           │
│    │              ├──┼──────────────────────┤
│    │              │建物│1.被害人楊德榮之友人陳昌盛所有之建物所有權狀│
│    │              │所有│  1份（坐落於新竹市○○段45號建物）         │
│    │              │權狀│2.被害人謝采蓁提供之建物所有權狀1份（位於新 │
│    │              │    │  竹市○○路○段439巷19之1號2樓之建物）     │
│    │              ├──┼──────────────────────┤
│    │              │印章│1.被害人楊德榮之友人陳昌盛所有之印章1枚     │
│    │              │    │2.被害人蔡智淵提供之印章1枚                 │
│    │              ├──┼──────────────────────┤
│    │              │車輛│1.被害人林文樞出具之車牌號碼6689-ZD號自小客 │
│    │              │相關│  車之保險費收據、99年牌照稅繳款書、99年汽車│
│    │              │資料│  燃料使用費繳納通知書各1份                 │
│    │              ├──┼──────────────────────┤
│    │              │營利│1.被害人施燦桓出具之新竹市政府營利事業登記證│
│    │              │事業│  1份                                       │
│    │              │登記│                                            │
│    │              │證  │                                            │
│    │              ├──┼──────────────────────┤
│    │              │土地│1.被害人謝采蓁提供之土地登記第一類謄本、建物│
│    │              │、建│  登記第一類謄本各2張                       │
│    │              │物登│                                            │
│    │              │記謄│                                            │
│    │              │本  │                                            │
│    │              ├──┼──────────────────────┤
│    │              │計程│1.被害人邱育峰提供之計程車營業執照影本      │
│    │              │車營│                                            │
│    │              │業執│                                            │
│    │              │照  │                                            │
├──┼───────┼──┼──────────────────────┤
│4.  │被告所有之物品│帳冊│(1)扣案之被告陳建瑋所有物一箱內之帳冊12張（目│
│    │              │    │  錄表編號1-3 ）、帳冊1 張（編號1-10）、帳冊│
│    │              │    │  1 張（編號1-15）、帳冊1 本（編號1-16 ）   │
│    │              │    │(2)扣案之被告聶晨峰所有物一箱內之帳冊3張（目 │
│    │              │    │  錄表編號1）、帳本3張（編號3）             │
│    │              │    │                                            │
├──┼───────┼──┴──────────────────────┤
│5.  │電腦          │1.被告謝和勳所有之型號為LEMEL電腦主機1臺          │
│    │              │2.證人鄭OO所有之型號為ASSUS電腦主機1臺            │
│    │              │3.被告陳建瑋所有之型號為COOREA電腦主機1臺（含鍵盤 │
│    │              │  、滑鼠、螢幕）                                  │
└──┴───────┴─────────────────────────┘
以上正本證明與原本無異。
如不服本判決應於收受判決後10日內向本院提出上訴書狀，並應
應敘述具體理由。其未敘述上訴理由者，應於上訴期間屆滿後20
日內向本院補提理由書( 均須按他造當事人之人數附繕本) 「切
勿逕送上級法院」。告訴人或被害人如對本判決不服者，應具備
理由請求檢察官上訴，其上訴期間之計算係以檢察官收受判決正
本之日期為準。
                              書記官  徐一夫
中    華    民    國   100    年    10    月    26    日
附錄本件論罪科刑法條：
中華民國刑法第266條
在公共場所或公眾得出入之場所賭博財物者，處1仟元以下罰金
。但以供人暫時娛樂之物為賭者，不在此限。
當場賭博之器具與在賭檯或兌換籌碼處之財物，不問屬於犯人與
否，沒收之。
中華民國刑法第268條
意圖營利，供給賭博場所或聚眾賭博者，處3年以下有期徒刑，
得併科3仟元以下罰金。
中華民國刑法第277條
傷害人之身體或健康者，處3年以下有期徒刑、拘役或1仟元以下
罰金。
犯前項之罪因而致人於死者，處無期徒刑或7年以上有期徒刑，
致重傷者，處3年以上、10年以下有期徒刑。
中華民國刑法第305條
以加害生命、身體、自由、名譽、財產之事，恐嚇他人致生危害
於安全者，處2年以下有期徒刑、拘役或3百元以下罰金。
中華民國刑法第344條
乘他人急迫、輕率或無經驗貸以金錢或其他物品，而取得與原本
顯不相當之重利者，處 1 年以下有期徒刑、拘役或科或併科 1
千元以下罰金。
中華民國刑法第354條
毀棄、損壞前2條以外之他人之物，或致令不堪用，足以生損害
於公眾或他人者，處2年以下有期徒刑、拘役或5百元以下罰金。